臺灣雲林地方法院刑事判決
110年度訴字第542號
公  訴  人  臺灣雲林地方檢察署檢察官
被      告  劉欉  


選任辯護人  李建忠律師(法扶律師)          
被      告  陳桂生


上列被告因違反毒品危害防制條例案件，經檢察官提起公訴（11
0年度偵字第6453、6827、6828、6829、6830、7228、7229、730
7號），本院判決如下：
    主  文
劉欉犯如附表一、二各編號「罪名及宣告刑」欄所示之罪，各處
如附表一、二各編號「罪名及宣告刑」欄所示之刑及沒收。應執
行有期徒刑陸年拾月。
陳桂生犯藥事法第八十三條第一項之轉讓禁藥罪，處有期徒刑參
月。
    事  實
一、劉欉明知甲基安非他命係毒品危害防制條例所管制之第二級
    毒品，亦為藥事法所列管之禁藥，依法不得販賣及轉讓，劉
    欉竟意圖營利，基於販賣第二級毒品甲基安非他命之各別犯
    意，於附表一所示之時間、地點，以附表一所示之交易方式
    ，販賣如附表一所示金額及數量之甲基安非他命予附表一所
    示之交易對象以牟利；另基於轉讓甲基安非他命即禁藥之各
    別犯意，於附表二所示之時間、地點，以附表二所示之轉讓
    方式，無償轉讓如附表二所示數量之甲基安非他命給附表二
    所示之轉讓對象施用。
二、陳桂生明知甲基安非他命係毒品危害防制條例所管制之第二
    級毒品，亦為藥事法所列管之禁藥，依法不得轉讓，竟基於
    轉讓甲基安非他命即禁藥之犯意，於民國110年6月20日7時8
    分後某時許，在雲林縣○○鎮○○里000號拱雲宮旁（起訴書誤
    載在「雲林縣○○鎮○○路000號陳桂生之住處」，經檢察官當
    庭更正），無償轉讓重量約0.2公克之甲基安非他命1包給劉
    欉施用1次。　　
    理  由
壹、認定犯罪事實所憑之證據及理由
一、上開犯罪事實，業據被告劉欉、陳桂生於警詢、偵訊、本院準備程序及審理時均坦承不諱（他卷第212頁正反面；偵6827卷第19頁正反面；偵6453卷第59頁至第65頁、第66頁至第67頁、第73頁至第77頁、第82頁至第83頁反面、第85頁至第87頁；本院訴卷一第218頁；本院訴卷二第19頁；他卷第264頁至第268頁；偵7229卷第41頁至第45頁；本院訴卷一第219頁；本院訴卷二第57頁），被告劉欉涉犯犯罪事實一之部分，並有如附表一、二「證據資料」欄所示之證據在卷佐證；被告陳桂生涉犯犯罪事實二部分，則有同案被告即證人劉欉於警詢、偵訊及本院審理時之證述（偵6453卷第59頁至第65頁、第66頁至第67頁、第85頁至第87頁；本院訴卷二第53頁至第57頁）、被告陳桂生持用0000000000號行動電話之申請人基本資料1份（他卷第243頁正反面；偵7229卷第20頁、同案被告劉欉持用0000000000號行動電話之申請人基本資料1份（他卷第185頁）、同案被告劉欉以持用之0000000000號行動電話於110年6月20日7時8分許與被告陳桂生持用之0000000000號行動電話之通訊監察譯文（他卷第253頁反面）、本院110年5月31日110年聲監續字第496號通訊監察書及電話附表1份（偵6827卷31頁正反面）附卷可稽，足認被告劉欉、陳桂生之任意性自白與事實相符，均堪予採信。
二、政府查緝販賣毒品犯行無不嚴格執行，販賣毒品罪係重罪，
    若無利可圖，衡情一般持有毒品者，當不致輕易將持有之毒
    品交付他人。被告劉欉於本院審理時坦承其為附表一所示販
    賣毒品行為，有賺取施用毒品的量等語(本院訴卷二第48頁)
    ，得認被告劉欉就附表一所示之犯行從中賺取量差，其主觀
    上應有營利意圖。
三、綜上所述，本案事證明確，被告劉欉、陳桂生前揭犯行洵堪
    認定，均應依法論科。　　　　
貳、論罪科刑
一、甲基安非他命係政府明令公告禁止使用之毒害藥品，為藥事
    法第22條第1項第1款所稱之禁藥，亦屬毒品危害防制條例第
    2條第2項第2款公告列管之第二級毒品，兼具第二級毒品與
    禁藥之性質，則行為人轉讓甲基安非他命（未達法定應加重
    其刑之一定數量）予成年男子，同時該當藥事法第83條第1
    項轉讓禁藥罪及毒品危害防制條例第8條第2項轉讓第二級毒
    品罪之構成要件，應依重法優於輕法之原則，擇較重之轉讓
    禁藥罪論處（最高法院109年度台上大字第1089號裁定意旨
    參照）。本案未扣得毒品，自無從確知毒品重量為何，故此
    部分事實應從有利於被告之認定，認其轉讓之毒品實際淨重
    未達10公克，又讓與對象均為成年人，是被告劉欉就附表二
    所示及被告陳桂生就犯罪事實二所示轉讓禁藥即甲基安非他
    命之行為，均應依藥事法第83條第1項規定處斷。
二、核被告劉欉就附表一編號1至47所為，均係犯毒品危害防制
    條例第4條第2項之販賣第二級毒品罪，就附表二編號1至15
    所為，均係犯藥事法第83條第1項之轉讓禁藥罪；被告陳桂
    生所為，則係犯藥事法第83條第1項之轉讓禁藥罪。
三、被告劉欉如附表一、二各編號所示之犯行，犯意各別，行為
    互殊，均應予分論併罰。起訴書認附表一編號40之販賣第二
    級毒品及附表二編號15之轉讓禁藥行為係屬想像競合犯之一
    行為，容有誤會。　　　
四、刑之減輕
　㈠毒品危害防制條例第17條第2項部分
　  查被告劉欉就附表一所載47次販賣第二級毒品、附表二所載
    15次轉讓禁藥之犯行；及被告陳桂生就轉讓禁藥之犯行，均
    已於偵查及本院審理時自白犯罪，均應依毒品危害防制條例
    第17條第2項規定減輕其刑。
　㈡毒品危害防制條例第17條第1項部分
　　⒈按毒品危害防制條例第17條第1項規定「犯第4條至第8條、
      第10條或第11條之罪，供出毒品來源，因而查獲其他正犯
      或共犯者，減輕或免除其刑」，所謂「供出毒品來源」，
      係指犯該條例所定上開各罪之人，供出其所犯上開各罪該
      次犯行之毒品來源而言。亦即，被告之「供出毒品來源」
      ，與調查或偵查犯罪之公務員對之發動調查或偵查並進而
      破獲之間，論理上須具有先後且相當之因果關係（最高法
      院101年度臺上字第49、709、5560號判決意旨參照）。經
      查：因被告劉欉供稱其毒品上游為吳俊毅，雲林縣警察局
      因而查獲吳俊毅於110年6月20日販賣第二級毒品甲基安非
      他命予被告劉欉之犯行，業經臺灣雲林地方檢察署偵查起
      訴等情，有雲林縣警察局西螺分局110年12月8日雲警螺偵
      0000000000號函及其附件雲林縣警察局西螺分局110年11
      月25日雲警螺偵字第1101001423號、雲林縣警察局西螺分
      局110年12月8日雲警螺偵字第第0000000000號刑事案件報
      告書（本院卷第187至202頁）、臺灣雲林地方檢察署雲檢
      原地110偵6453字第1109032866號函及其附件雲林地檢署
      檢察官110年度偵字第8769號起訴書（本院卷205至211頁
      ）各1份在卷可稽。因本件被告劉欉犯附表一編號6至9、1
      2至13、22至24、34至38、43至47所示販賣甲基安非他命
      ，及附表二編號1、11至14所示轉讓甲基安非他命之時間
      ，係在被告劉欉向吳俊毅購買甲基安非他命之後，故可認
      定被告劉欉所犯如附表一編號6至9、12至13、22至24、34
      至38、43至47所示販賣甲基安非他命，及附表二編號1、1
      1至14所示轉讓甲基安非他命之毒品來源應係吳俊毅，而
      有毒品危害防制條例第17條第1項供出上手減刑之適用，
      並依規定遞減之。
　　⒉至被告劉欉所犯如附表一編號1至5、10至11、14至21、25
      至33、39至42所示販賣甲基安非他命；附表二編號2至10
      、15所示轉讓甲基安非他命之時間，係在上開吳俊毅販賣
      甲基安非他命給被告劉欉之前，故難認被告劉欉所犯附表
      一編號1至5、10至11、14至21、25至33、39至42所示販賣
      甲基安非他命；附表二編號2至10、15所示轉讓甲基安非
      他命之毒品來源與吳俊毅相關，即無同條例第17條第1項
      規定減刑之適用。
　　⒊又被告劉欉雖另供稱其毒品來源為吳建霖、許恆誌等語，
      惟吳建霖、許恆誌涉犯販賣第二級毒品予被告劉欉部分，
      經檢察官以犯罪嫌疑不足而為不起訴處分等情，有臺灣雲
      林地方檢察署檢察官不起訴處分書2份在卷可稽（本院訴
      卷一第271頁至第277頁），故此部分亦無同條例第17條第
      1項規定減刑之適用。
五、量刑：
　㈠被告劉欉部分：爰審酌被告劉欉明知第二級毒品甲基安非他
    命即禁藥戕害施用者身心健康，染癮後難以戒除，可能造成
    生命危險之生理成癮性及心理依賴性，除影響其個人及家庭
    生活外，更可能因此衍生其他犯罪，嚴重危害社會治安及國
    民健康，竟不思守法自制，無視國家杜絕毒品犯罪之禁令，
    分別為販賣第二級毒品及轉讓禁藥之行為，所為均應非難；
    惟念及被告劉欉犯後終能坦承犯行，並供出如上所述之毒品
    上手，犯後態度尚可，復考量被告劉欉為附表一所示販賣第
    二級毒品之對象為7人、數量各為新臺幣（下同）500元至8,
    000元、次數雖47次，惟所獲取之利益僅為施用毒品之量差
    ，與出售數量龐大之毒品以牟取暴利之情形終究有別；附表
    二所示轉讓禁藥之對象僅3人，毒品數量均微量；另參酌被
    告劉欉於本院審理時自陳為不識字之智識程度，無業，幫忙
    帶孫子、煮飯，生活費靠兒子供養，與兒子同住，其患有高
    血壓、焦慮症併失眠、高血脂、眩暈等疾病，並提出民生診
    所診斷證明書1份（本院訴卷二第71頁）之家庭生活、經濟
    狀況等一切情狀，分別量處如附表一、二各編號「罪名及宣
    告刑」欄所示之刑。又本院考量被告劉欉之年齡已屆63歲，
    其上開所為均分屬違反毒品危害防制條例、藥事法之犯罪，
    犯罪方式與態樣均屬雷同，各次犯行之時間，甚為接近，對
    法益侵害之加重效應不大，如以實質累加之方式定應執行刑
    ，則處罰之刑度顯將超過其行為之不法內涵，而違反罪責原
    則，復參諸刑法第51條第5款係採限制加重原則，而非累加
    原則，及對被告劉欉本案犯行之惡性累積評價，行為人所生
    痛苦程度隨刑期而遞增，並考量行為人之後復歸社會之可能
    、被告劉欉家庭支持系統功能性等一切情狀，就被告劉欉所
    犯如附表一、二各編號所示之各次犯行，定其應執行刑如主
    文所示。
　㈡被告陳桂生部分：　
　　爰審酌被告陳桂生知悉甲基安非他命為法律嚴格禁止持有、
    轉讓、施用之毒品，亦屬藥事法所稱之禁藥，竟仍無償轉讓
    提供他人施用，所為助長甲基安非他命濫用成癮之惡習，戕
    害國民身心健康，促進毒品流通，並不可取；惟念其犯後終
    已坦承犯行，態度尚可，衡以被告陳桂生本案轉讓之對象僅
    為1人、次數僅1次，轉讓之數量也屬微量之犯罪情節，暨被
    告陳桂生自陳做板模工作，月薪約5萬元，獨居，母親住安
    養院，有1個孫子住在寄養家庭之家庭生活及經濟狀況等一
    切情狀，量處如主文所示之刑。至被告所犯之罪雖不得易科
    罰金，然依刑法第41條第3、8項之規定，仍得聲請易服社會
    勞動，附此敘明。
參、沒收
一、犯罪所用之物 
  ㈠被告劉欉部分：
　 ⒈扣案之VIVO廠牌手機1支（含門號0000000000號SIM卡1張）
     係被告劉欉所有，且係供被告劉欉犯如附表一、二所示販
     賣第二級毒品及轉讓禁藥所用之物，業據被告劉欉供認在
     卷（本院訴卷二第44頁），應依毒品危害防制條例第19條
     第1項規定，分別於各罪名項下宣告沒收。
　 ⒉扣案之注射針筒6支因與本案犯罪無關，故不予宣告沒收。
　㈡被告陳桂生部分：
　　被告陳桂生所使用，搭配門號0000000000號之不詳廠牌手機
    1支，雖係供被告陳桂生為聯絡本案轉讓禁藥所使用之物，
    惟該手機並未扣案，且無證據證明該手機及門號SIM卡尚屬
    存在，另考量手機等電子產品隨時間經過折舊情形甚鉅，殘
    值已低，而SIM卡價值甚微，復可隨時向電信機構申請補發
    ，且被告陳桂生使用該手機與門號聯絡轉讓禁藥之行為僅1
    次，又係被動接受通話之受話者，故沒收該手機及門號SIM
    卡所收特別預防及社會防衛效果甚為薄弱，其沒收或追徵不
    具刑法上之重要性，爰不予宣告沒收或追徵。
二、犯罪所得
　　查被告劉欉如附表一各編號所示販賣第二級毒品之犯行，均
    已取得各次販毒之對價，業據被告劉欉供承在卷（本院訴卷
    二第48頁），因前開價款，均為被告劉欉販賣毒品之犯罪所
    得，爰均依刑法第38條之1第1項規定，於各該罪名項下宣告
    沒收，且因上開所得均未扣案，併依刑法第38條之1第3項規
    定，宣告於全部或一部不能沒收或不宜執行沒收時，追徵其
    價額。
據上論斷，應依刑事訴訟法第299條第1項前段，判決如主文。
本案經檢察官莊珂惠提起公訴，檢察官魏偕峯、陳淑香到庭執行
職務。
中　　華　　民　　國　　111 　年　　5　   月　　 11 　日
                  刑事第四庭  審判長法  官  許佩如

                                    法  官  廖奕淳

                                    法  官  黃玥婷
以上正本證明與原本無異。
如不服本判決應於收受判決後 20 日內向本院提出上訴書狀，並
應敘述具體理由；其未敘述上訴理由者，應於上訴期間屆滿後
20 日內向本院補提理由書（均須按他造當事人之人數附繕本）
。「切勿逕送上級法院」。
中　　華　　民　　國　　111 　年　　5 　　月　　11　　日
                                書記官  邱明通
附錄本案論罪科刑法條全文：
毒品危害防制條例第4條
製造、運輸、販賣第一級毒品者，處死刑或無期徒刑；處無期徒
刑者，得併科新臺幣3千萬元以下罰金。
製造、運輸、販賣第二級毒品者，處無期徒刑或10年以上有期徒
刑，得併科新臺幣1千5百萬元以下罰金。
製造、運輸、販賣第三級毒品者，處7年以上有期徒刑，得併科
新臺幣1千萬元以下罰金。
製造、運輸、販賣第四級毒品者，處5年以上12年以下有期徒刑
，得併科新臺幣5百萬元以下罰金。製造、運輸、販賣專供製造
或施用毒品之器具者，處1年以上7年以下有期徒刑，得併科新臺
幣1百50萬元以下罰金。
前五項之未遂犯罰之。

藥事法第83條
明知為偽藥或禁藥，而販賣、供應、調劑、運送、寄藏、牙保、
轉讓或意圖販賣而陳列者，處7年以下有期徒刑，得併科新臺幣5
千萬元以下罰金。
犯前項之罪，因而致人於死者，處7年以上有期徒刑，得併科新
臺幣1億元以下罰金；致重傷者，處3年以上12年以下有期徒刑，
得併科新臺幣7千5百萬元以下罰金。
因過失犯第一項之罪者，處2年以下有期徒刑、拘役或科新臺幣5
百萬元以下罰金。
第一項之未遂犯罰之。
附表一：
編號 交易對象 交易時間、地點 交易方式、金額（新臺幣）、數量 證據資料 罪名及宣告刑 1 （起訴書附表一編號1） 王建平 110年5月22日16時47分3秒後之某時 王建平委託廖春明以其持用之門號0000000000號手機與劉欉持用門號0000000000號手機聯繫後，劉欉至左列地點，將甲基安非他命1 包交付王建平，並收取1,000元。 ⒈證人王建平於警詢、偵   訊之證述及指認照片（他卷第48頁至第55頁反面、第108 頁至第110 頁反面、第111 頁正反面；偵6830卷第21頁至第28頁反面）。 ⒉廖春明以持用之0000000000號行動電話於110 年5 月22日15時33分許至16時47分許間與被告劉欉持用之0000000000號行動電話之通訊監察譯文（他卷第51頁正反面）。 ⒊本院110 年5 月3 日110 年聲監字第223 號通訊監察書及電話附表1 份（偵6827卷第30頁正反面）。 ⒋被告劉欉持用0000000000號行動電話之申請人基本資料1 份 （他卷第185頁）。 ⒌本院110年8月16日110年度聲搜字第384號搜索票1紙（他卷第198頁）。　 ⒍被告劉欉之雲林縣警察局西螺分局110年8月18日搜索、扣押筆錄暨扣押物品目錄表、扣押物品目錄表及扣押物品收據1份（他卷第199頁至第203頁）。 劉欉犯販賣第二級毒品罪，處有期徒刑伍年貳月。扣案之VIVO廠牌手機壹支（含門號0000000000號SIM卡壹張）沒收；未扣案之犯罪所得新臺幣壹仟元沒收之，於全部或一部不能沒收或不宜執行沒收時，追徵其價額。   雲林縣虎尾鎮雲林高鐵站附近之永興路路旁    2 （起 訴書附表一編號2） 王建平 110年6月6日14時13分24秒後之某時 王建平委託廖春明以其持用之門號0000000000號手機與劉欉持用門號0000000000號手機聯繫後，劉欉至左列地點，將甲基安非他命1 包交付王建平，並收取3,000元。 ⒈證人王建平於警詢、偵   訊之證述及指認照片（他卷第48頁至第55頁反面、第108 頁至第110 頁反面、第111 頁正反面；偵6830卷第21頁至第28頁反面）。 ⒉廖春明以持用之0000000000號行動電話於110年6月6日14時13分許至14時31分許間與被告劉欉持用之0000000000號行動電話之通訊監察譯文（他卷第51頁反面至第52頁）。 ⒊本院110年5月31日110年聲監續字第496號通訊監察書及電話附表1份（偵6827卷31頁正反面）。 ⒋被告劉欉持用0000000000號行動電話之申請人基本資料1份（他卷第185頁）。 ⒌本院110年8月16日110年度聲搜字第384號搜索票1紙（他卷第198頁）。　 ⒍被告劉欉之雲林縣警察局西螺分局110年8月18日搜索、扣押筆錄暨扣押物品目錄表、扣押物品目錄表及扣押物品收據1份（他卷第199頁至第203頁）。 劉欉犯販賣第二級毒品罪，處有期徒刑伍年參月。扣案之VIVO廠牌手機壹支（含門號0000000000號SIM卡壹張）沒收；未扣案之犯罪所得新臺幣參仟元沒收之，於全部或一部不能沒收或不宜執行沒收時，追徵其價額。   雲林縣○○鎮○○里○○000號「拱雲宮」旁巷內    3 （起 訴書附表一編號3） 王建平 110年6月10日16時13分45秒後之某時 王建平委託廖春明以其持用之門號0000000000號手機與劉欉持用門號0000000000號手機聯繫後，劉欉至左列地點，將甲基安非他命1 包交付王建平，並收取2,000元。 ⒈證人王建平於警詢、偵訊之證述及指認照片（他卷第48頁至第55頁反面、第108頁至第110頁反面、第111頁正反面；偵6830卷第21頁至第28頁反面）。 ⒉廖春明以持用之0000000000號行動電話於110年6月10日16時7分許至16時13分許間與被告劉欉持用之0000000000號行動電話之通訊監察譯文（他卷第52頁反面） 　。 ⒊本院110年5月31日110年聲監續字第496號通訊監察書及電話附表1份（偵6827卷31頁正反面）。 ⒋被告劉欉持用0000000000號行動電話之申請人基本資料1份（他卷第185頁）。 ⒌本院110年8月16日110年度聲搜字第384號搜索票1紙（他卷第198頁）。　　 ⒍被告劉欉之雲林縣警察局西螺分局110年8月18日搜索、扣押筆錄暨扣押物品目錄表、扣押物品目錄表及扣押物品收據1份（他卷第199頁至第203頁）。 劉欉犯販賣第二級毒品罪，處有期徒刑伍年貳月。扣案之VIVO廠牌手機壹支（含門號0000000000號SIM卡壹張）沒收；未扣案之犯罪所得新臺幣貳仟元沒收之，於全部或一部不能沒收或不宜執行沒收時，追徵其價額。   雲林縣○○鎮○○路000號福德宮前（黃昏市場旁）    4 （起訴書附表一編號5） 李吳惠娟 110年5月22日15時47分33秒後之某時 李吳惠娟以其持用之門號0000000000號手機與劉欉持用門號0000000000號手機聯繫後，劉欉至左列地點，將甲基安非他命1 包交付王建平，並收取2,000元。 ⒈證人李吳惠娟於警詢、偵訊之證述及指認照片（他卷第88頁至第92頁反面、第108 頁至第110 頁反面；偵6828卷第21頁至第25頁反面）。 ⒉證人李吳惠娟持用0000000000號行動電話之申請人基本資料1份（他卷第87頁）。 ⒊李吳惠娟以持用之0000000000號行動電話於110 年5 月21日14時10分許至110 年5 月22日15時47分許間與被告劉欉持用之0000000000號行動電話之通訊監察譯文（他卷90頁正反面）。 ⒋本院110年5月3日110年聲監字第223號通訊監察書及電話附表1份（偵6827卷第30頁正反面）。 ⒌被告劉欉持用0000000000號行動電話之申請人基本資料1份（他卷第185頁）。 ⒍本院110年8月16日110年度聲搜字第384號搜索票1紙（他卷第198頁）。　　 ⒎被告劉欉之雲林縣警察局西螺分局110年8月18日搜索、扣押筆錄暨扣押物品目錄表、扣押物品目錄表及扣押物品收據1份（他卷第199頁至第203頁）。 劉欉犯販賣第二級毒品罪，處有期徒刑伍年貳月。扣案之VIVO廠牌手機壹支（含門號0000000000號SIM卡壹張）沒收；未扣案之犯罪所得新臺幣貳仟元沒收之，於全部或一部不能沒收或不宜執行沒收時，追徵其價額。   李吳惠娟位於雲林縣○○鄉○○村○○○000○0號住處附近產業道路旁小廟    5 （起訴書附表一編號6） 李吳惠娟 110年6月4日12時16分19秒後之某時 李吳惠娟以其持用之門號0000000000號手機與劉欉持用門號0000000000號手機聯繫後，劉欉至左列地點，將甲基安非他命1 包交付李吳惠娟，並收取2,000元。 ⒈證人李吳惠娟於警詢、偵訊之證述及指認照片（他卷第88頁至第92頁反面、第108 頁至第110 頁反面；偵6828卷第21頁至第25頁反面）。 ⒉證人李吳惠娟持用0000000000號行動電話之申請人基本資料1份（他卷第87頁）。 ⒊李吳惠娟以持用之0000000000號行動電話於110年6月4日9時39分許至110年6月4日12時16分許間與被告劉欉持用之0000000000號行動電話之通訊監察譯文（他卷90頁反面至第91頁）。 ⒋本院110年5月31日110年聲監續字第496號通訊監察書及電話附表1份（偵6827卷31頁正反面）。 ⒌被告劉欉持用0000000000號行動電話之申請人基本資料1份（他卷第185頁）。 ⒍本院110年8月16日110年度聲搜字第384號搜索票1紙（他卷第198頁）。　　 ⒎被告劉欉之雲林縣警察局西螺分局110年8月18日搜索、扣押筆錄暨扣押物品目錄表、扣押物品目錄表及扣押物品收據1份（他卷第199頁至第203頁）。 劉欉犯販賣第二級毒品罪，處有期徒刑伍年貳月。扣案之VIVO廠牌手機壹支（含門號0000000000號SIM卡壹張）沒收；未扣案之犯罪所得新臺幣貳仟元沒收之，於全部或一部不能沒收或不宜執行沒收時，追徵其價額。   李吳惠娟位於雲林縣○○鄉○○村○○○000○0號住處附近產業道路旁小廟    6 （起訴書附表一編號7） 李吳惠娟 110年7月18日13時47分6秒後之某時 李吳惠娟以其持用之門號0000000000號手機與劉欉持用門號0000000000號手機聯繫後，劉欉至左列地點，將甲基安非他命1 包交付李吳惠娟，並收取2,000元。 ⒈證人李吳惠娟於警詢、偵訊之證述及指認照片（他卷第88頁至第92頁反面、第108 頁至第110 頁反面；偵6828卷第21頁至第25頁反面）。 ⒉證人李吳惠娟持用0000000000號行動電話之申請人基本資料1份（他卷第87頁）。 ⒊李吳惠娟以持用之0000000000號行動電話於110 年7 月17日20時34分許至110 年7 月18日13時47分許間與被告劉欉持用之0000000000號行動電話之通訊監察譯文（他卷第91頁反面至第92頁）。 ⒋本院110年6月29日110年度聲監續字第575號通訊監察書及電話附表1份（偵6827卷第32頁正反面）。 ⒌被告劉欉持用0000000000號行動電話之申請人基本資料1份（他卷第185頁）。 ⒍本院110年8月16日110年度聲搜字第384號搜索票1紙（他卷第198頁）。　　 ⒎被告劉欉之雲林縣警察局西螺分局110年8月18日搜索、扣押筆錄暨扣押物品目錄表、扣押物品目錄表及扣押物品收據1份（他卷第199頁至第203頁）。　 劉欉犯販賣第二級毒品罪，處有期徒刑參年。扣案之VIVO廠牌手機壹支（含門號0000000000號SIM卡壹張）沒收；未扣案之犯罪所得新臺幣貳仟元沒收之，於全部或一部不能沒收或不宜執行沒收時，追徵其價額。   李吳惠娟位於雲林縣○○鄉○○村○○○000○0號住處附近產業道路旁小廟    7 （起訴書附表一編號8） 張珮綝 110年7月9日19時38分54秒後之某時 張珮綝以其持用之門號0000000000號手機與劉欉持用門號0000000000號手機聯繫後，劉欉至左列地點，將甲基安非他命1 包交付張珮綝，並先讓其賒欠嗣後於110年7月11日再收取1,000元。 ⒈證人張珮綝於警詢、偵訊之證述及指認照片（他卷第77頁至第82頁反面、第108 頁至第110 頁反面；偵6829卷第21頁至第26頁反面）。 ⒉證人張珮綝持用0000000000號行動電話之申請人基本資料1 份（他卷第77頁反面）。 ⒊張珮綝以持用之0000-000000 號行動電話於110 年7 月9日19時37分許至110 年7 月11日11時10分許間與被告劉欉持用之00 00000000 號行動電話之通訊監察譯文（他卷第79頁反面） 　。 ⒋本院110年6月29日110年度聲監續字第575號通訊監察書及電話附表1份（偵6827卷第32頁正反面）。 ⒌被告劉欉持用0000000000號行動電話之申請人基本資料1份（他卷第185頁）。 ⒍本院110年8月16日110年度聲搜字第384號搜索票1紙（他卷第198頁）。　　 ⒎被告劉欉之雲林縣警察局西螺分局110年8月18日搜索、扣押筆錄暨扣押物品目錄表、扣押物品目錄表及扣押物品收據1份（他卷第199頁至第203頁）。　 劉欉犯販賣第二級毒品罪，處有期徒刑參年。扣案之VIVO廠牌手機壹支（含門號0000000000號SIM卡壹張）沒收；未扣案之犯罪所得新臺幣壹仟元沒收之，於全部或一部不能沒收或不宜執行沒收時，追徵其價額。   雲林縣○○鎮○○里○○000號「拱雲宮」旁巷內    8 （起訴書附表一編號9） 張珮綝 110年7月17日14時44分12秒後之某時 張珮綝以其持用之門號0000000000號手機與劉欉持用門號0000000000號手機聯繫後，劉欉至左列地點，將甲基安非他命1 包交付張珮綝，並收取1,000元。 ⒈證人張珮綝於警詢、偵訊之證述及指認照片（他卷第77頁至第82頁反面、第108 頁至第110 頁反面；偵6829卷第21頁至第26頁反面）。 ⒉證人張珮綝持用0000000000號行動電話之申請人基本資料1 份（他卷第77頁反面）。 ⒊張珮綝以持用之0000-000000號行動電話於110年7月17日14時44分許與被告劉欉持用之0000000000號行動電話之通訊監察譯文（他卷第80頁）。 ⒋本院110年6月29日110年度聲監續字第575號通訊監察書及電話附表1份（偵6827卷第32頁正反面）。 ⒌被告劉欉持用0000000000號行動電話之申請人基本資料1份（他卷第185頁）。 ⒍本院110年8月16日110年度聲搜字第384號搜索票1紙（他卷第198頁）。　　 ⒎被告劉欉之雲林縣警察局西螺分局110年8月18日搜索、扣押筆錄暨扣押物品目錄表、扣押物品目錄表及扣押物品收據1份（他卷第199頁至第203頁）。　 劉欉犯販賣第二級毒品罪，處有期徒刑參年。扣案之VIVO廠牌手機壹支（含門號0000000000號SIM卡壹張）沒收；未扣案之犯罪所得新臺幣壹仟元沒收之，於全部或一部不能沒收或不宜執行沒收時，追徵其價額。   雲林縣○○鎮○○里○○000號「拱雲宮」旁巷內    9 （起訴書附表一編號10 ） 張珮綝 110年7月27日22時37分51秒後之某時 張珮綝以其持用之門號0000000000號手機與劉欉持用門號0000000000號手機聯繫後，劉欉至左列地點，將甲基安非他命1 包交付張珮綝，並先讓其賒欠嗣後於翌日再收取1,000元。 ⒈證人張珮綝於警詢、偵訊之證述及指認照片（他卷第77頁至第82頁反面、第108 頁至第110 頁反面；偵6829卷第21頁至第26頁反面）。 ⒉證人張珮綝持用0000000000號行動電話之申請人基本資料1 份（他卷第77頁反面）。 ⒊張珮琳以持用之0000-000000號行動電話於110年7月27日22時26分許至110年7月28日19時20分許間與被告劉欉持用之0000000000號行動電話之通訊監察譯文（他卷第81頁正反面）。 ⒋本院110年6月29日110年度聲監續字第575號通訊監察書及電話附表1份（偵6827卷第32頁正反面）。 ⒌被告劉欉持用0000000000號行動電話之申請人基本資料1份（他卷第185頁）。 ⒍本院110年8月16日110年度聲搜字第384號搜索票1紙（他卷第198頁）。　　 ⒎被告劉欉之雲林縣警察局西螺分局110年8月18日搜索、扣押筆錄暨扣押物品目錄表、扣押物品目錄表及扣押物品收據1份（他卷第199頁至第203頁）。　 劉欉犯販賣第二級毒品罪，處有期徒刑參年。扣案之VIVO廠牌手機壹支（含門號0000000000號SIM卡壹張）沒收；未扣案之犯罪所得新臺幣壹仟元沒收之，於全部或一部不能沒收或不宜執行沒收時，追徵其價額。   雲林縣○○鎮○○里○○000號「拱雲宮」旁巷內    10 （起訴書附表一編號11 ） 賴聰志 110年5月30日12時12分37秒後之某時 賴聰志以其持用之門號0000000000號手機與劉欉持用門號0000000000號手機聯繫後，劉欉至左列地點，將甲基安非他命1包交賴聰志，並收取2,000元。 ⒈證人賴聰志於警詢、偵訊之證述及指認照片（他卷第97頁至第102頁反面、第108頁至第110頁反面；偵6827卷第21頁至第26頁）。 ⒉證人賴聰志持用0000000000號行動電話之申請人基本資料1份（他卷第95頁）。 ⒊賴聰志以持用之0000000000號行動電話於110年5月30日11時18分許至110年5月30日12時12分間與被告劉欉持用之0000000000號行動電話之通訊監察譯文（他卷第99頁反面）。 ⒋本院110年5月3日110年聲監字第223號通訊監察書及電話附表1份（偵6827卷第30頁正反面）。 ⒌被告劉欉持用0000000000號行動電話之申請人基本資料1份（他卷第185頁）。 ⒍本院110年8月16日110年度聲搜字第384號搜索票1紙（他卷第198頁）。　　 ⒎被告劉欉之雲林縣警察局西螺分局110年8月18日搜索、扣押筆錄暨扣押物品目錄表、扣押物品目錄表及扣押物品收據1份（他卷第199頁至第203頁）。　 劉欉犯販賣第二級毒品罪，處有期徒刑伍年貳月。扣案之VIVO廠牌手機壹支（含門號0000000000號SIM卡壹張）沒收；未扣案之犯罪所得新臺幣貳仟元沒收之，於全部或一部不能沒收或不宜執行沒收時，追徵其價額。   雲林縣○○鎮○○里○○000號「拱雲宮」旁巷內    11 （起訴書附表一編號12 ） 賴聰志 110年6月15日15時11分38秒後之某時 賴聰志以其持用之門號0000000000號手機與劉欉持用門號0000000000號手機聯繫後，劉欉至左列地點，將甲基安非他命1 包交賴聰志，並收取2,000元。 ⒈證人賴聰志於警詢、偵訊之證述及指認照片（他卷第97頁至第102頁反面、第108頁至第110頁反面；偵6827卷第21頁至第26頁）。 ⒉證人賴聰志持用0000000000號行動電話之申請人基本資料1份（他卷第95頁）。 ⒊賴聰志以持用之0000000000號行動電話於110年6月15日14時48分許至110年6月15日15時11分間與被告劉欉持用之0000000000號行動電話之通訊監察譯文（他卷第100頁反面）。 ⒋本院110年5月31日110年聲監續字第496號通訊監察書及電話附表1份（偵6827卷31頁正反面）。 ⒌被告劉欉持用0000000000號行動電話之申請人基本資料1份（他卷第185頁）。 ⒍本院110年8月16日110年度聲搜字第384號搜索票1紙（他卷第198頁）。　　 ⒎被告劉欉之雲林縣警察局西螺分局110年8月18日搜索、扣押筆錄暨扣押物品目錄表、扣押物品目錄表及扣押物品收據1份（他卷第199頁至第203頁）。　 劉欉犯販賣第二級毒品罪，處有期徒刑伍年貳月。扣案之VIVO廠牌手機壹支（含門號0000000000號SIM卡壹張）沒收；未扣案之犯罪所得新臺幣貳仟元沒收之，於全部或一部不能沒收或不宜執行沒收時，追徵其價額。   雲林縣○○鎮○○里○○000號「拱雲宮」旁巷內    12 （起訴書附表一編號13 ） 賴聰志 110年7月4日21時27分42秒後之某時 賴聰志以其持用之門號0000000000號手機與劉欉持用門號0000000000號手機聯繫後，劉欉至左列地點，將甲基安非他命1 包交賴聰志，並收取2,000元。 ⒈證人賴聰志於警詢、偵訊之證述及指認照片（他卷第97頁至第102頁反面、第108頁至第110頁反面；偵6827卷第21頁至第26頁）。 ⒉證人賴聰志持用0000000000號行動電話之申請人基本資料1份（他卷第95頁）。 ⒊賴聰志以持用之0000000000號行動電話於110年7月4日20時59分許至110年7月4日21時27分間與被告劉欉持用之0000000000號行動電話之通訊監察譯文（他卷第101頁）。 ⒋本院110年6月29日110年度聲監續字第575號通訊監察書及電話附表1份（偵6827卷第32頁正反面）。 ⒌被告劉欉持用0000000000號行動電話之申請人基本資料1份（他卷第185頁）。 ⒍本院110年8月16日110年度聲搜字第384號搜索票1紙（他卷第198頁）。　　 ⒎被告劉欉之雲林縣警察局西螺分局110年8月18日搜索、扣押筆錄暨扣押物品目錄表、扣押物品目錄表及扣押物品收據1份（他卷第199頁至第203頁）。　 劉欉犯販賣第二級毒品罪，處有期徒刑參年。扣案之VIVO廠牌手機壹支（含門號0000000000號SIM卡壹張）沒收；未扣案之犯罪所得新臺幣貳仟元沒收之，於全部或一部不能沒收或不宜執行沒收時，追徵其價額。   雲林縣○○鎮○○里○○000號「拱雲宮」旁巷內    13 （起訴書附表一編號14 ） 賴聰志 110年7月20日18時48分57秒後之某時 賴聰志以其持用之門號0000000000號手機與劉欉持用門號0000000000號手機聯繫後，劉欉至左列地點，將甲基安非他命1 包交賴聰志，並收取2,000元。 ⒈證人賴聰志於警詢、偵訊之證述及指認照片（他卷第97頁至第102頁反面、第108頁至第110頁反面；偵6827卷第21頁至第26頁）。 ⒉證人賴聰志持用0000000000號行動電話之申請人基本資料1份（他卷第95頁）。 ⒊賴聰志以持用之0000000000號行動電話於110年7月20日18時40分許至110年7月20日18時48分間與被告劉欉持用之0000000000號行動電話之通訊監察譯文（他卷第101頁正反面）。 ⒋本院110年6月29日110年度聲監續字第575號通訊監察書及電話附表1份（偵6827卷第32頁正反面）。 ⒌被告劉欉持用0000000000號行動電話之申請人基本資料1份（他卷第185頁）。 ⒍本院110年8月16日110年度聲搜字第384號搜索票1紙（他卷第198頁）。　　 ⒎被告劉欉之雲林縣警察局西螺分局110年8月18日搜索、扣押筆錄暨扣押物品目錄表、扣押物品目錄表及扣押物品收據1份（他卷第199頁至第203頁）。　 劉欉犯販賣第二級毒品罪，處有期徒刑參年。扣案之VIVO廠牌手機壹支（含門號0000000000號SIM卡壹張）沒收；未扣案之犯罪所得新臺幣貳仟元沒收之，於全部或一部不能沒收或不宜執行沒收時，追徵其價額。   雲林縣○○鎮○○里○○000號「拱雲宮」旁巷內    14 （起訴書附表一編號15 ） 周俊男 110年5月5日19時29分16秒後之某時 周俊男以其持用之門號0000000000號手機與劉欉持用門號0000000000號手機聯繫後，劉欉至左列地點，將甲基安非他命1 包交周俊男，並收取500元。 ⒈證人周俊男於警詢、偵訊之證述及指認照片（他卷第64頁至第74頁反面、第108頁至第113頁；偵7228卷第21頁至第31頁反面）。 ⒉證人周俊男持用0000-000000 號行動電話之申請人基本資料1份（他卷第63頁）。 ⒊周俊男以持用之0000000000號行動電話於110 年5 月5 日19時4 分許至110 年5 月5 日19時29分許間與被告劉欉持用之0000000000 號行動電話之通訊監察譯文（他卷第66頁反面）。 ⒋本院110年5月3日110年聲監字第223號通訊監察書及電話附表1份（偵6827卷第30頁正反面）。 ⒌被告劉欉持用0000000000號行動電話之申請人基本資料1份（他卷第185頁）。 ⒍本院110年8月16日110年度聲搜字第384號搜索票1紙（他卷第198頁）。　　 ⒎被告劉欉之雲林縣警察局西螺分局110年8月18日搜索、扣押筆錄暨扣押物品目錄表、扣押物品目錄表及扣押物品收據1份（他卷第199頁至第203頁）。　 劉欉犯販賣第二級毒品罪，處有期徒刑伍年壹月。扣案之VIVO廠牌手機壹支（含門號0000000000號SIM卡壹張）沒收；未扣案之犯罪所得新臺幣伍佰元沒收之，於全部或一部不能沒收或不宜執行沒收時，追徵其價額。   雲林縣○○鎮○○里○○000號「拱雲宮」旁巷內    15 （起訴書附表一編號16 ） 周俊男 110年5月13日19時28分44秒後之某時 周俊男以其持用之門號0000000000號手機與劉欉持用門號0000000000號手機聯繫後，劉欉至左列地點，將甲基安非他命1 包交周俊男，並收取500元。 ⒈證人周俊男於警詢、偵訊之證述及指認照片（他卷第64頁至第74頁反面、第108頁至第113頁；偵7228卷第21頁至第31頁反面）。 ⒉證人周俊男持用0000-000000 號行動電話之申請人基本資料1份（他卷第63頁）。 ⒊周俊男以持用之0000000000號行動電話於110年5月13日19時11分許至110年5月13日19時28分許間與被告劉欉持用之0000000000號行動電話之通訊監察譯文（他卷第67頁反面）。 ⒋本院110年5月3日110年聲監字第223號通訊監察書及電話附表1份（偵6827卷第30頁正反面）。 ⒌被告劉欉持用0000000000號行動電話之申請人基本資料1份（他卷第185頁）。 ⒍本院110年8月16日110年度聲搜字第384號搜索票1紙（他卷第198頁）。　　 ⒎被告劉欉之雲林縣警察局西螺分局110年8月18日搜索、扣押筆錄暨扣押物品目錄表、扣押物品目錄表及扣押物品收據1份（他卷第199頁至第203頁）。　 劉欉犯販賣第二級毒品罪，處有期徒刑伍年壹月。扣案之VIVO廠牌手機壹支（含門號0000000000號SIM卡壹張）沒收；未扣案之犯罪所得新臺幣伍佰元沒收之，於全部或一部不能沒收或不宜執行沒收時，追徵其價額。   雲林縣○○鎮○○里○○000號「拱雲宮」旁巷內    16 （起訴書附表一編號17 ） 周俊男 110年5月16日21時28分49秒後之某時 周俊男以其持用之門號0000000000號手機與劉欉持用門號0000000000號手機聯繫後，劉欉至左列地點，將甲基安非他命1 包交周俊男，並收取1,000元。 ⒈證人周俊男於警詢、偵訊之證述及指認照片（他卷第64頁至第74頁反面、第108頁至第113頁；偵7228卷第21頁至第31頁反面）。 ⒉證人周俊男持用0000-000000 號行動電話之申請人基本資料1份（他卷第63頁）。 ⒊周俊男以持用之0000000000號行動電話於110年5月16日21時16分許至110年5月16日21時28分許間與被告劉欉持用之0000000000號行動電話之通訊監察譯文（他卷第68頁）。 ⒋本院110年5月3日110年聲監字第223號通訊監察書及電話附表1份（偵6827卷第30頁正反面）。 ⒌被告劉欉持用0000000000號行動電話之申請人基本資料1份（他卷第185頁）。 ⒍本院110年8月16日110年度聲搜字第384號搜索票1紙（他卷第198頁）。　　 ⒎被告劉欉之雲林縣警察局西螺分局110年8月18日搜索、扣押筆錄暨扣押物品目錄表、扣押物品目錄表及扣押物品收據1份（他卷第199頁至第203頁）。　 劉欉犯販賣第二級毒品罪，處有期徒刑伍年貳月。扣案之VIVO廠牌手機壹支（含門號0000000000號SIM卡壹張）沒收；未扣案之犯罪所得新臺幣壹仟元沒收之，於全部或一部不能沒收或不宜執行沒收時，追徵其價額。   雲林縣○○鎮○○里○○000號「拱雲宮」旁巷內    17 （起訴書附表一編號18 ） 周俊男 110年5月18日23時15分後之某時 周俊男以其持用之門號0000000000號手機與劉欉持用門號0000000000號手機聯繫後，劉欉至左列地點，將數量不詳之甲基安非他命及吸食器1個交周俊男，先讓其當次賒欠，嗣於110年5月21日再收取2,000元。 ⒈證人周俊男於警詢、偵訊之證述及指認照片（他卷第64頁至第74頁反面、第108頁至第113頁；偵7228卷第21頁至第31頁反面）。 ⒉證人周俊男持用0000-000000 號行動電話之申請人基本資料1份（他卷第63頁）。 ⒊周俊男以持用之0000000000號行動電話於110年5月18日23時8分許至110年5月21日1時24分許間與被告劉欉持用之0000000000號行動電話之通訊監察譯文（他卷第68頁正反面）。 ⒋本院110年5月3日110年聲監字第223號通訊監察書及電話附表1份（偵6827卷第30頁正反面）。 ⒌被告劉欉持用0000000000號行動電話之申請人基本資料1份（他卷第185頁）。 ⒍本院110年8月16日110年度聲搜字第384號搜索票1紙（他卷第198頁）。　　 ⒎被告劉欉之雲林縣警察局西螺分局110年8月18日搜索、扣押筆錄暨扣押物品目錄表、扣押物品目錄表及扣押物品收據1份（他卷第199頁至第203頁）。　 劉欉犯販賣第二級毒品罪，處有期徒刑伍年貳月。扣案之VIVO廠牌手機壹支（含門號0000000000號SIM卡壹張）沒收；未扣案之犯罪所得新臺幣貳仟元沒收之，於全部或一部不能沒收或不宜執行沒收時，追徵其價額。   雲林縣○○鎮○○里○○000號「拱雲宮」旁巷內    18 （起訴書附表一編號19 ） 周俊男 110年5月24日20時5分9秒後之某時 周俊男以其持用之門號0000000000號手機與劉欉持用門號0000000000號手機聯繫後，劉欉至左列地點，將甲基安非他命1 包交周俊男，並收取1,000元 ⒈證人周俊男於警詢、偵訊之證述及指認照片（他卷第64頁至第74頁反面、第108頁至第113頁；偵7228卷第21頁至第31頁反面）。 ⒉證人周俊男持用0000-000000 號行動電話之申請人基本資料1份（他卷第63頁）。 ⒊周俊男以持用之0000000000號行動電話於110 年5 月24日19時51分許至110 年5 月24日20時5 分許間與被告劉欉持用之0000000000 號行動電話之通訊監察譯文（他卷第69頁正反面） 　。 ⒋本院110年5月3日110年聲監字第223號通訊監察書及電話附表1份（偵6827卷第30頁正反面）。 ⒌被告劉欉持用0000000000號行動電話之申請人基本資料1份（他卷第185頁）。 ⒍本院110年8月16日110年度聲搜字第384號搜索票1紙（他卷第198頁）。　　 ⒎被告劉欉之雲林縣警察局西螺分局110年8月18日搜索、扣押筆錄暨扣押物品目錄表、扣押物品目錄表及扣押物品收據1份（他卷第199頁至第203頁）。　　 劉欉犯販賣第二級毒品罪，處有期徒刑伍年貳月。扣案之VIVO廠牌手機壹支（含門號0000000000號SIM卡壹張）沒收；未扣案之犯罪所得新臺幣壹仟元沒收之，於全部或一部不能沒收或不宜執行沒收時，追徵其價額。   雲林縣○○鎮○○里○○000號「拱雲宮」旁巷內    19 （起訴書附表一編號20 ） 周俊男 110年5月28日21時13分33秒後之某時 周俊男以其持用之門號0000000000號手機與劉欉持用門號0000000000號手機聯繫後，劉欉至左列地點，將甲基安非他命1 包交周俊男，並收取500元。 ⒈證人周俊男於警詢、偵訊之證述及指認照片（他卷第64頁至第74頁反面、第108頁至第113頁；偵7228卷第21頁至第31頁反面）。 ⒉證人周俊男持用0000-000000 號行動電話之申請人基本資料1份（他卷第63頁）。 ⒊周俊男以持用之0000000000號行動電話於110年5月28日21時13分許與被告劉欉持用之0000000000號行動電話之通訊監察譯文（他卷第69頁反面）。 ⒋本院110年5月3日110年聲監字第223號通訊監察書及電話附表1份（偵6827卷第30頁正反面）。 ⒌被告劉欉持用0000000000號行動電話之申請人基本資料1份（他卷第185頁）。 ⒍本院110年8月16日110年度聲搜字第384號搜索票1紙（他卷第198頁）。　　 ⒎被告劉欉之雲林縣警察局西螺分局110年8月18日搜索、扣押筆錄暨扣押物品目錄表、扣押物品目錄表及扣押物品收據1份（他卷第199頁至第203頁）。 劉欉犯販賣第二級毒品罪，處有期徒刑伍年壹月。扣案之VIVO廠牌手機壹支（含門號0000000000號SIM卡壹張）沒收；未扣案之犯罪所得新臺幣伍佰元沒收之，於全部或一部不能沒收或不宜執行沒收時，追徵其價額。   雲林縣○○鎮○○里○○000號「拱雲宮」旁巷內    20 （起訴書附表一編號21 ） 周俊男 110年6月5日23時11分35秒後之某時 周俊男以其持用之門號0000000000號手機與劉欉持用門號0000000000號手機聯繫後，劉欉至左列地點，將甲基安非他命1 包交周俊男，並收取1,000元 ⒈證人周俊男於警詢、偵訊之證述及指認照片（他卷第64頁至第74頁反面、第108頁至第113頁；偵7228卷第21頁至第31頁反面）。 ⒉證人周俊男持用0000-000000 號行動電話之申請人基本資料1份（他卷第63頁）。 ⒊周俊男以持用之0000000000號行動電話於110年6月5日20時24分許至110年6月5日23時11分許間與被告劉欉持用之0000000000號行動電話之通訊監察譯文（他卷第70頁正反面）。 ⒋本院110年5月31日110年聲監續字第496號通訊監察書及電話附表1份（偵6827卷31頁正反面）。 ⒌被告劉欉持用0000000000號行動電話之申請人基本資料1份（他卷第185頁）。 ⒍本院110年8月16日110年度聲搜字第384號搜索票1紙（他卷第198頁）。　　 ⒎被告劉欉之雲林縣警察局西螺分局110年8月18日搜索、扣押筆錄暨扣押物品目錄表、扣押物品目錄表及扣押物品收據1份（他卷第199頁至第203頁）。 劉欉犯販賣第二級毒品罪，處有期徒刑伍年貳月。扣案之VIVO廠牌手機壹支（含門號0000000000號SIM卡壹張）沒收；未扣案之犯罪所得新臺幣壹仟元沒收之，於全部或一部不能沒收或不宜執行沒收時，追徵其價額。   雲林縣○○鎮○○里○○000號「拱雲宮」旁一間鐵皮屋前的空地    21 （起訴書附表一編號22 ） 周俊男 110年6月11日14時9分52秒後之某時 周俊男以其持用之門號0000000000號手機與劉欉持用門號0000000000號手機聯繫後，劉欉至左列地點，將甲基安非他命1 包及玻璃球吸食器1支交周俊男，並收取1,000元 ⒈證人周俊男於警詢、偵訊之證述及指認照片（他卷第64頁至第74頁反面、第108頁至第113頁；偵7228卷第21頁至第31頁反面）。 ⒉證人周俊男持用0000-000000 號行動電話之申請人基本資料1份（他卷第63頁）。 ⒊周俊男以持用之0000000000號行動電話於110 年6 月11日14時9 分許與被告劉欉持用之0000000000號行動電話之通訊監察譯文（他卷第71頁）。 ⒋本院110年5月31日110年聲監續字第496號通訊監察書及電話附表1份（偵6827卷31頁正反面）。 ⒌被告劉欉持用0000000000號行動電話之申請人基本資料1份（他卷第185頁）。 ⒍本院110年8月16日110年度聲搜字第384號搜索票1紙（他卷第198頁）。　　 ⒎被告劉欉之雲林縣警察局西螺分局110年8月18日搜索、扣押筆錄暨扣押物品目錄表、扣押物品目錄表及扣押物品收據1份（他卷第199頁至第203頁）。 劉欉犯販賣第二級毒品罪，處有期徒刑伍年貳月。扣案之VIVO廠牌手機壹支（含門號0000000000號SIM卡壹張）沒收；未扣案之犯罪所得新臺幣壹仟元沒收之，於全部或一部不能沒收或不宜執行沒收時，追徵其價額。   雲林縣○○鎮○○里○○000號「拱雲宮」旁巷內    22 （起訴書附表一編號23 ） 周俊男 110年6月23日21時0分18秒後之某時 周俊男以其持用之門號0000000000號手機與劉欉持用門號0000000000號手機聯繫後，劉欉至左列地點，將甲基安非他命1 包交周俊男，並收取500元。 ⒈證人周俊男於警詢、偵訊之證述及指認照片（他卷第64頁至第74頁反面、第108頁至第113頁；偵7228卷第21頁至第31頁反面）。 ⒉證人周俊男持用0000-000000 號行動電話之申請人基本資料1份（他卷第63頁）。 ⒊周俊男以持用之0000000000號行動電話於110年6月23日19時56分許至110年6月23日21時0分許間與被告劉欉持用之0000000000號行動電話之通訊監察譯文（他卷第71頁反面）。 ⒋本院110年5月31日110年聲監續字第496號通訊監察書及電話附表1份（偵6827卷31頁正反面）。 ⒌被告劉欉持用0000000000號行動電話之申請人基本資料1份（他卷第185頁）。 ⒍本院110年8月16日110年度聲搜字第384號搜索票1紙（他卷第198頁）。　　 ⒎被告劉欉之雲林縣警察局西螺分局110年8月18日搜索、扣押筆錄暨扣押物品目錄表、扣押物品目錄表及扣押物品收據1份（他卷第199頁至第203頁）。 劉欉犯販賣第二級毒品罪，處有期徒刑參年。扣案之VIVO廠牌手機壹支（含門號0000000000號SIM卡壹張）沒收；未扣案之犯罪所得新臺幣伍佰元沒收之，於全部或一部不能沒收或不宜執行沒收時，追徵其價額。   雲林縣○○鎮○○里○○路00號「東仁國中」旁道路    23 （起訴書附表一編號24 ） 周俊男 110年7月3日23時51分0秒後之某時 周俊男以其持用之門號0000000000號手機與劉欉持用門號0000000000號手機聯繫後，劉欉至左列地點，將甲基安非他命1 包交周俊男，並收取500元。 ⒈證人周俊男於警詢、偵訊之證述及指認照片（他卷第64頁至第74頁反面、第108頁至第113頁；偵7228卷第21頁至第31頁反面）。 ⒉證人周俊男持用0000-000000 號行動電話之申請人基本資料1份（他卷第63頁）。 ⒊周俊男以持用之0000000000號行動電話於110年7月3日23時33分許至110年7月3日23時51分許間與被告劉欉持用之0000000000號行動電話之通訊監察譯文（他卷第72頁）。 ⒋本院110年6月29日110年度聲監續字第575號通訊監察書及電話附表1份（偵6827卷第32頁正反面）。 ⒌被告劉欉持用0000000000號行動電話之申請人基本資料1份（他卷第185頁）。 ⒍本院110年8月16日110年度聲搜字第384號搜索票1紙（他卷第198頁）。　　 ⒎被告劉欉之雲林縣警察局西螺分局110年8月18日搜索、扣押筆錄暨扣押物品目錄表、扣押物品目錄表及扣押物品收據1份（他卷第199頁至第203頁）。 劉欉犯販賣第二級毒品罪，處有期徒刑參年。扣案之VIVO廠牌手機壹支（含門號0000000000號SIM卡壹張）沒收；未扣案之犯罪所得新臺幣伍佰元沒收之，於全部或一部不能沒收或不宜執行沒收時，追徵其價額。   雲林縣○○鎮○○里○○000號「拱雲宮」旁巷內    24 （起訴書附表一編號25 ） 周俊男 110年7月23日20時7分25秒後之某時 周俊男以其持用之門號0000000000號手機與劉欉持用門號0000000000號手機聯繫後，劉欉至左列地點，將甲基安非他命1 包交周俊男，並收取500元。 ⒈證人周俊男於警詢、偵訊之證述及指認照片（他卷第64頁至第74頁反面、第108頁至第113頁；偵7228卷第21頁至第31頁反面）。 ⒉證人周俊男持用0000-000000 號行動電話之申請人基本資料1份（他卷第63頁）。 ⒊周俊男以持用之0000000000號行動電話於110年7月23日19時28分許至110年7月23日20時7分許間與被告劉欉持用之0000000000號行動電話之通訊監察譯文（他卷第73頁反面）。 ⒋本院110年6月29日110年度聲監續字第575號通訊監察書及電話附表1份（偵6827卷第32頁正反面）。 ⒌被告劉欉持用0000000000號行動電話之申請人基本資料1份（他卷第185頁）。 ⒍本院110年8月16日110年度聲搜字第384號搜索票1紙（他卷第198頁）。　　 ⒎被告劉欉之雲林縣警察局西螺分局110年8月18日搜索、扣押筆錄暨扣押物品目錄表、扣押物品目錄表及扣押物品收據1份（他卷第199頁至第203頁）。 劉欉犯販賣第二級毒品罪，處有期徒刑參年。扣案之VIVO廠牌手機壹支（含門號0000000000號SIM卡壹張）沒收；未扣案之犯罪所得新臺幣伍佰元沒收之，於全部或一部不能沒收或不宜執行沒收時，追徵其價額。   雲林縣○○鎮○○里○○000號「拱雲宮」旁巷內    25 （起訴書附表一編號27 ） 陳桂生 110年5月10日4時5分22秒後之某時 陳桂生以其持用之門號0000000000號手機與劉欉持用門號0000000000號手機聯繫後，劉欉至左列地點，將甲基安非他命1 包（約毛重1公克）交付陳桂生，並收取2,000元。 ⒈證人陳桂生於警詢、偵訊之證述及指認照片（他卷第222頁正反面、第243頁至第261頁、第264頁至第268頁；偵7229卷第21頁正反面、第22頁至第40頁、第41頁至第45頁）。 ⒉證人陳桂生持用0000000000號行動電話之申請人基本資料1份（他卷第243 頁正反面；偵7229卷第20頁）。 ⒊陳桂生以持用之0000000000號行動電話於110年5月10日4時5分許與被告劉欉持用之0000000000號行動電話之通訊監察譯文（他卷第246頁）。 ⒋本院110年5月3日110年聲監字第223號通訊監察書及電話附表1份（偵6827卷第30頁正反面）。 ⒌被告劉欉持用0000000000號行動電話之申請人基本資料1份（他卷第185頁）。 ⒍本院110年8月16日110年度聲搜字第384號搜索票1紙（他卷第198頁）。　　 ⒎被告劉欉之雲林縣警察局西螺分局110年8月18日搜索、扣押筆錄暨扣押物品目錄表、扣押物品目錄表及扣押物品收據1份（他卷第199頁至第203頁）。 劉欉犯販賣第二級毒品罪，處有期徒刑伍年貳月。扣案之VIVO廠牌手機壹支（含門號0000000000號SIM卡壹張）沒收；未扣案之犯罪所得新臺幣貳仟元沒收之，於全部或一部不能沒收或不宜執行沒收時，追徵其價額。   雲林縣○○鎮○○里○○000號「拱雲宮」旁巷內    26 （起訴書附表一編號28 ） 陳桂生 110年5月15日3時57分28秒後之某時 陳桂生以其持用之門號0000000000號手機與劉欉持用門號0000000000號手機聯繫後，劉欉至左列地點，將甲基安非他命1 包（約毛重1公克）交付陳桂生，並收取2,000元。 ⒈證人陳桂生於警詢、偵訊之證述及指認照片（他卷第222頁正反面、第243頁至第261頁、第264頁至第268頁；偵7229卷第21頁正反面、第22頁至第40頁、第41頁至第45頁）。 ⒉證人陳桂生持用0000000000號行動電話之申請人基本資料1份（他卷第243 頁正反面；偵7229卷第20頁）。 ⒊陳桂生以持用之0000000000號行動電話於110年5月7日19時41分許至110年5月7日20時30分許間與被告劉欉持用之0000000000號行動電話之通訊監察譯文（他卷第246頁反面）。 ⒋本院110年5月3日110年聲監字第223號通訊監察書及電話附表1份（偵6827卷第30頁正反面）。 ⒌被告劉欉持用0000000000號行動電話之申請人基本資料1份（他卷第185頁）。 ⒍本院110年8月16日110年度聲搜字第384號搜索票1紙（他卷第198頁）。　　 ⒎被告劉欉之雲林縣警察局西螺分局110年8月18日搜索、扣押筆錄暨扣押物品目錄表、扣押物品目錄表及扣押物品收據1份（他卷第199頁至第203頁）。 劉欉犯販賣第二級毒品罪，處有期徒刑伍年貳月。扣案之VIVO廠牌手機壹支（含門號0000000000號SIM卡壹張）沒收；未扣案之犯罪所得新臺幣貳仟元沒收之，於全部或一部不能沒收或不宜執行沒收時，追徵其價額。   雲林縣○○鎮○○里○○000號「拱雲宮」旁巷內    27 （起訴書附表一編號29 ） 陳桂生 110年5月16日21時21分22秒後之某時 陳桂生以其持用之門號0000000000號手機與劉欉持用門號0000000000號手機聯繫後，劉欉至左列地點，將甲基安非他命1 包（約毛重0.2公克）交付陳桂生，並收取1,000元。 ⒈證人陳桂生於警詢、偵訊之證述及指認照片（他卷第222頁正反面、第243頁至第261頁、第264頁至第268頁；偵7229卷第21頁正反面、第22頁至第40頁、第41頁至第45頁）。 ⒉證人陳桂生持用0000000000號行動電話之申請人基本資料1份（他卷第243 頁正反面；偵7229卷第20頁）。 ⒊陳桂生以持用之0000000000號行動電話於110 年5 月16日21時10分許至110 年5 月16日21時21分許間與被告劉欉持用之00 00000000 號行動電話之通訊監察譯文（他卷第246 頁反面至第247 頁）。　 ⒋本院110年5月3日110年聲監字第223號通訊監察書及電話附表1份（偵6827卷第30頁正反面）。 ⒌被告劉欉持用0000000000號行動電話之申請人基本資料1份（他卷第185頁）。 ⒍本院110年8月16日110年度聲搜字第384號搜索票1紙（他卷第198頁）。　　 ⒎被告劉欉之雲林縣警察局西螺分局110年8月18日搜索、扣押筆錄暨扣押物品目錄表、扣押物品目錄表及扣押物品收據1份（他卷第199頁至第203頁）。　 劉欉犯販賣第二級毒品罪，處有期徒刑伍年貳月。扣案之VIVO廠牌手機壹支（含門號0000000000號SIM卡壹張）沒收；未扣案之犯罪所得新臺幣壹仟元沒收之，於全部或一部不能沒收或不宜執行沒收時，追徵其價額。   雲林縣○○鎮○○里○○000號「拱雲宮」旁巷內    28 （起訴書附表一編號31 ） 陳桂生 110年5月19日9時8分17秒後之某時 陳桂生以其持用之門號0000000000號手機與劉欉持用門號0000000000號手機聯繫後，劉欉至左列地點，將甲基安非他命1 包付陳桂生，並收取1,000元。 ⒈證人陳桂生於警詢、偵訊之證述及指認照片（他卷第222頁正反面、第243頁至第261頁、第264頁至第268頁；偵7229卷第21頁正反面、第22頁至第40頁、第41頁至第45頁）。 ⒉證人陳桂生持用0000000000號行動電話之申請人基本資料1份（他卷第243 頁正反面；偵7229卷第20頁）。 ⒊陳桂生以持用之0000000000號行動電話於110 年5 月19日9 時8 分許與被告劉欉持用之0000000000號行動電話之通訊監察譯文（他卷第247 頁反面）。 ⒋本院110年5月3日110年聲監字第223號通訊監察書及電話附表1份（偵6827卷第30頁正反面）。 ⒌被告劉欉持用0000000000號行動電話之申請人基本資料1份（他卷第185頁）。 ⒍本院110年8月16日110年度聲搜字第384號搜索票1紙（他卷第198頁）。　　 ⒎被告劉欉之雲林縣警察局西螺分局110年8月18日搜索、扣押筆錄暨扣押物品目錄表、扣押物品目錄表及扣押物品收據1份（他卷第199頁至第203頁）。　 劉欉犯販賣第二級毒品罪，處有期徒刑伍年貳月。扣案之VIVO廠牌手機壹支（含門號0000000000號SIM卡壹張）沒收；未扣案之犯罪所得新臺幣壹仟元沒收之，於全部或一部不能沒收或不宜執行沒收時，追徵其價額。   雲林縣○○鎮○○里○○000號「拱雲宮」旁巷內    29 （起訴書附表一編號32 ） 陳桂生 110年5月21日19時28分55秒後之某時 陳桂生以其持用之門號0000000000號手機與劉欉持用門號0000000000號手機聯繫後，劉欉至左列地點，將甲基安非他命1 包交付陳桂生，並收取2,000元。 ⒈證人陳桂生於警詢、偵訊之證述及指認照片（他卷第222頁正反面、第243頁至第261頁、第264頁至第268頁；偵7229卷第21頁正反面、第22頁至第40頁、第41頁至第45頁）。 ⒉證人陳桂生持用0000000000號行動電話之申請人基本資料1份（他卷第243 頁正反面；偵7229卷第20頁）。 ⒊陳桂生以持用之0000000000號行動電話於110年5月21日19時0分許至110年5月21日19時28分許間與被告劉欉持用之0000000000號行動電話之通訊監察譯文（他卷第248頁）。 ⒋本院110年5月3日110年聲監字第223號通訊監察書及電話附表1份（偵6827卷第30頁正反面）。 ⒌被告劉欉持用0000000000號行動電話之申請人基本資料1份（他卷第185頁）。 ⒍本院110年8月16日110年度聲搜字第384號搜索票1紙（他卷第198頁）。　　 ⒎被告劉欉之雲林縣警察局西螺分局110年8月18日搜索、扣押筆錄暨扣押物品目錄表、扣押物品目錄表及扣押物品收據1份（他卷第199頁至第203頁）。　 劉欉犯販賣第二級毒品罪，處有期徒刑伍年貳月。扣案之VIVO廠牌手機壹支（含門號0000000000號SIM卡壹張）沒收；未扣案之犯罪所得新臺幣貳仟元沒收之，於全部或一部不能沒收或不宜執行沒收時，追徵其價額。   雲林縣○○鎮○○里○○000號「拱雲宮」旁巷內    30 （起訴書附表一編號36 ） 陳桂生 110年5月31日21時2分39秒後之某時 陳桂生以其持用之門號0000000000號手機與劉欉持用門號0000000000號手機聯繫後，劉欉至左列地點，將甲基安非他命1 包交付陳桂生，並收取2,000元。 ⒈證人陳桂生於警詢、偵訊之證述及指認照片（他卷第222頁正反面、第243頁至第261頁、第264頁至第268頁；偵7229卷第21頁正反面、第22頁至第40頁、第41頁至第45頁）。 ⒉證人陳桂生持用0000000000號行動電話之申請人基本資料1份（他卷第243 頁正反面；偵7229卷第20頁）。 ⒊陳桂生以持用之0000000000號行動電話於110年5月31日18時52分許至110年5月31日21時2分許間與被告劉欉持用之0000000000號行動電話之通訊監察譯文（他卷第250頁反面）。 ⒋本院110年5月3日110年聲監字第223號通訊監察書及電話附表1份（偵6827卷第30頁正反面）。 ⒌被告劉欉持用0000000000號行動電話之申請人基本資料1份（他卷第185頁）。 ⒍本院110年8月16日110年度聲搜字第384號搜索票1紙（他卷第198頁）。　　 ⒎被告劉欉之雲林縣警察局西螺分局110年8月18日搜索、扣押筆錄暨扣押物品目錄表、扣押物品目錄表及扣押物品收據1份（他卷第199頁至第203頁）。　　 劉欉犯販賣第二級毒品罪，處有期徒刑伍年貳月。扣案之VIVO廠牌手機壹支（含門號0000000000號SIM卡壹張）沒收；未扣案之犯罪所得新臺幣貳仟元沒收之，於全部或一部不能沒收或不宜執行沒收時，追徵其價額。   雲林縣○○鎮○○里○○000號「拱雲宮」旁巷內    31 （起訴書附表一編號37 ） 陳桂生 110年6月9日18時46分36秒後之某時 陳桂生以其持用之門號0000000000號手機與劉欉持用門號0000000000號手機聯繫後，劉欉至左列地點，將甲基安非他命1 包交付陳桂生，並收取1,000元。 ⒈證人陳桂生於警詢、偵訊之證述及指認照片（他卷第222頁正反面、第243頁至第261頁、第264頁至第268頁；偵7229卷第21頁正反面、第22頁至第40頁、第41頁至第45頁）。 ⒉證人陳桂生持用0000000000號行動電話之申請人基本資料1份（他卷第243 頁正反面；偵7229卷第20頁）。 ⒊陳桂生以持用之0000000000號行動電話於110 年6 月9 日18時46分許與被告劉欉持用之0000000000號行動電話之通訊監察譯文（他卷第251 頁）。 ⒋本院110年5月31日110年聲監續字第496號通訊監察書及電話附表1份（偵6827卷31頁正反面）。 ⒌被告劉欉持用0000000000號行動電話之申請人基本資料1份（他卷第185頁）。 ⒍本院110年8月16日110年度聲搜字第384號搜索票1紙（他卷第198頁）。　　 ⒎被告劉欉之雲林縣警察局西螺分局110年8月18日搜索、扣押筆錄暨扣押物品目錄表、扣押物品目錄表及扣押物品收據1份（他卷第199頁至第203頁）。　 劉欉犯販賣第二級毒品罪，處有期徒刑伍年貳月。扣案之VIVO廠牌手機壹支（含門號0000000000號SIM卡壹張）沒收；未扣案之犯罪所得新臺幣壹仟元沒收之，於全部或一部不能沒收或不宜執行沒收時，追徵其價額。   雲林縣○○鎮○○里○○000號「拱雲宮」旁巷內    32 （起訴書附表一編號39 ） 陳桂生 110年6月13日16時15分38秒後之某時 陳桂生以其持用之門號0000000000號手機與劉欉持用門號0000000000號手機聯繫後，劉欉至左列地點，將甲基安非他命1 包交付陳桂生，並收取2,000元。 ⒈證人陳桂生於警詢、偵訊之證述及指認照片（他卷第222頁正反面、第243頁至第261頁、第264頁至第268頁；偵7229卷第21頁正反面、第22頁至第40頁、第41頁至第45頁）。 ⒉證人陳桂生持用0000000000號行動電話之申請人基本資料1份（他卷第243 頁正反面；偵7229卷第20頁）。 ⒊陳桂生以持用之0000000000號行動電話於110年6月13日15時49分許至110年6月13日16時15分許間與被告劉欉持用之0000000000號行動電話之通訊監察譯文（他卷第252頁）。 ⒋本院110年5月31日110年聲監續字第496號通訊監察書及電話附表1份（偵6827卷31頁正反面）。 ⒌被告劉欉持用0000000000號行動電話之申請人基本資料1份（他卷第185頁）。 ⒍本院110年8月16日110年度聲搜字第384號搜索票1紙（他卷第198頁）。　　 ⒎被告劉欉之雲林縣警察局西螺分局110年8月18日搜索、扣押筆錄暨扣押物品目錄表、扣押物品目錄表及扣押物品收據1份（他卷第199頁至第203頁）。　 劉欉犯販賣第二級毒品罪，處有期徒刑伍年貳月。扣案之VIVO廠牌手機壹支（含門號0000000000號SIM卡壹張）沒收；未扣案之犯罪所得新臺幣貳仟元沒收之，於全部或一部不能沒收或不宜執行沒收時，追徵其價額。   雲林縣○○鎮○○里○○000號「拱雲宮」旁巷內    33 （起訴書附表一編號43 ） 陳桂生 110年6月18日16時54分47秒後之某時 陳桂生以其持用之門號0000000000號手機與劉欉持用門號0000000000號手機聯繫後，劉欉至左列地點，將甲基安非他命1 包（毛重1公克）交付陳桂生，並收取2,000元。 ⒈證人陳桂生於警詢、偵訊之證述及指認照片（他卷第222頁正反面、第243頁至第261頁、第264頁至第268頁；偵7229卷第21頁正反面、第22頁至第40頁、第41頁至第45頁）。 ⒉證人陳桂生持用0000000000號行動電話之申請人基本資料1份（他卷第243 頁正反面；偵7229卷第20頁）。 ⒊陳桂生以持用之0000000000號行動電話於110年6月18日16時54分許與被告劉欉持用之0000000000號行動電話之通訊監察譯文（他卷第253頁正反面）。 ⒋本院110年5月31日110年聲監續字第496號通訊監察書及電話附表1份（偵6827卷31頁正反面）。 ⒌被告劉欉持用0000000000號行動電話之申請人基本資料1份（他卷第185頁）。 ⒍本院110年8月16日110年度聲搜字第384號搜索票1紙（他卷第198頁）。　　 ⒎被告劉欉之雲林縣警察局西螺分局110年8月18日搜索、扣押筆錄暨扣押物品目錄表、扣押物品目錄表及扣押物品收據1份（他卷第199頁至第203頁）。 劉欉犯販賣第二級毒品罪，處有期徒刑伍年貳月。扣案之VIVO廠牌手機壹支（含門號0000000000號SIM卡壹張）沒收；未扣案之犯罪所得新臺幣貳仟元沒收之，於全部或一部不能沒收或不宜執行沒收時，追徵其價額。   雲林縣○○鎮○○路000號「黃昏市場」停車場    34 （起訴書附表一編號45 ） 陳桂生 110年6月30日23時47分16秒後之某時 陳桂生以其持用之門號0000000000號手機與劉欉持用門號0000000000號手機聯繫後，劉欉至左列地點，將甲基安非他命1 包交付陳桂生，陳桂生再以市價2,000元之鱉2隻交付劉欉。 ⒈證人陳桂生於警詢、偵訊之證述及指認照片（他卷第222頁正反面、第243頁至第261頁、第264頁至第268頁；偵7229卷第21頁正反面、第22頁至第40頁、第41頁至第45頁）。 ⒉證人陳桂生持用0000000000號行動電話之申請人基本資料1份（他卷第243 頁正反面；偵7229卷第20頁）。 ⒊本院110年5月31日110年聲監續字第496號通訊監察書及電話附表1份（偵6827卷31頁正反面）。 ⒌被告劉欉持用0000000000號行動電話之申請人基本資料1份（他卷第185頁）。 ⒍本院110年8月16日110年度聲搜字第384號搜索票1紙（他卷第198頁）。　　 ⒎被告劉欉之雲林縣警察局西螺分局110年8月18日搜索、扣押筆錄暨扣押物品目錄表、扣押物品目錄表及扣押物品收據1份（他卷第199頁至第203頁）。　 劉欉犯販賣第二級毒品罪，處有期徒刑參年。扣案之VIVO廠牌手機壹支（含門號0000000000號SIM卡壹張）沒收；未扣案之犯罪所得鱉貳隻沒收之，於全部或一部不能沒收或不宜執行沒收時，追徵其價額。   證人陳桂生於雲林縣○○鎮○○里○○路000號住處    35 （起訴書附表一編號46 ） 陳桂生 110年7月1日0時38分30秒後後之某時 陳桂生以其持用之門號0000000000號手機與劉欉持用門號0000000000號手機聯繫後，劉欉至左列地點，將甲基安非他命1 包交付陳桂生，並收取1,000元。 ⒈證人陳桂生於警詢、偵訊之證述及指認照片（他卷第222頁正反面、第243頁至第261頁、第264頁至第268頁；偵7229卷第21頁正反面、第22頁至第40頁、第41頁至第45頁）。 ⒉證人陳桂生持用0000000000號行動電話之申請人基本資料1份（他卷第243 頁正反面；偵7229卷第20頁）。 ⒊陳桂生以持用之0000000000號行動電話於110年7月1日0時38分許與被告劉欉持用之0000000000號行動電話之通訊監察譯文（他卷第256頁反面）。 ⒋本院110年5月31日110年聲監續字第496號通訊監察書及電話附表1份（偵6827卷31頁正反面）。 ⒌被告劉欉持用0000000000號行動電話之申請人基本資料1份（他卷第185頁）。 ⒍本院110年8月16日110年度聲搜字第384號搜索票1紙（他卷第198頁）。　　 ⒎被告劉欉之雲林縣警察局西螺分局110年8月18日搜索、扣押筆錄暨扣押物品目錄表、扣押物品目錄表及扣押物品收據1份（他卷第199頁至第203頁）。 劉欉犯販賣第二級毒品罪，處有期徒刑參年。扣案之VIVO廠牌手機壹支（含門號0000000000號SIM卡壹張）沒收；未扣案之犯罪所得新臺幣壹仟元沒收之，於全部或一部不能沒收或不宜執行沒收時，追徵其價額。   雲林縣○○鎮○○里○○000號「拱雲宮」旁巷內    36 （起訴書附表一編號49 ） 陳桂生 110年7月15日14時50分59秒後之某時 陳桂生以其持用之門號0000000000號手機與劉欉持用門號0000000000號手機聯繫後，劉欉至左列地點，將甲基安非他命1 包交付陳桂生，並收取2,000元。 ⒈證人陳桂生於警詢、偵訊之證述及指認照片（他卷第222頁正反面、第243頁至第261頁、第264頁至第268頁；偵7229卷第21頁正反面、第22頁至第40頁、第41頁至第45頁）。 ⒉證人陳桂生持用0000000000號行動電話之申請人基本資料1份（他卷第243 頁正反面；偵7229卷第20頁）。 ⒊陳桂生以持用之0000000000號行動電話於110年7月15日9時43分許至110年7月15日14時50分許與被告劉欉持用之0000000000號行動電話之通訊監察譯文（他卷第247頁反面至第258頁） 　。 ⒋本院110年6月29日110年度聲監續字第575號通訊監察書及電話附表1份（偵6827卷第32頁正反面）。 ⒌被告劉欉持用0000000000號行動電話之申請人基本資料1份（他卷第185頁）。 ⒍本院110年8月16日110年度聲搜字第384號搜索票1紙（他卷第198頁）。　　 ⒎被告劉欉之雲林縣警察局西螺分局110年8月18日搜索、扣押筆錄暨扣押物品目錄表、扣押物品目錄表及扣押物品收據1份（他卷第199頁至第203頁）。 劉欉犯販賣第二級毒品罪，處有期徒刑參年。扣案之VIVO廠牌手機壹支（含門號0000000000號SIM卡壹張）沒收；未扣案之犯罪所得新臺幣貳仟元沒收之，於全部或一部不能沒收或不宜執行沒收時，追徵其價額。   雲林縣○○鎮○○里○○000號「拱雲宮」旁巷內    37 （起訴書附表一編號50 ） 陳桂生 110年7月15日19時54分30秒後之某時 陳桂生以其持用之門號0000000000號手機與劉欉持用門號0000000000號手機聯繫後，劉欉至左列地點，將甲基安非他命1 包交付陳桂生，並收取2,000元。 ⒈證人陳桂生於警詢、偵訊之證述及指認照片（他卷第222頁正反面、第243頁至第261頁、第264頁至第268頁；偵7229卷第21頁正反面、第22頁至第40頁、第41頁至第45頁）。 ⒉證人陳桂生持用0000000000號行動電話之申請人基本資料1份（他卷第243 頁正反面；偵7229卷第20頁）。 ⒊陳桂生以持用之0000000000號行動電話於110年7月15日19時0分許至110年7月15日19時54分許與被告劉欉持用之0000000000號行動電話之通訊監察譯文（他卷第258頁反面）。 ⒋本院110年6月29日110年度聲監續字第575號通訊監察書及電話附表1份（偵6827卷第32頁正反面）。 ⒌被告劉欉持用0000000000號行動電話之申請人基本資料1份（他卷第185頁）。 ⒍本院110年8月16日110年度聲搜字第384號搜索票1紙（他卷第198頁）。　　 ⒎被告劉欉之雲林縣警察局西螺分局110年8月18日搜索、扣押筆錄暨扣押物品目錄表、扣押物品目錄表及扣押物品收據1份（他卷第199頁至第203頁）。 劉欉犯販賣第二級毒品罪，處有期徒刑參年。扣案之VIVO廠牌手機壹支（含門號0000000000號SIM卡壹張）沒收；未扣案之犯罪所得新臺幣貳仟元沒收之，於全部或一部不能沒收或不宜執行沒收時，追徵其價額。   雲林縣○○鎮○○里○○000號「拱雲宮」旁巷內    38 （起訴書附表一編號51 ） 陳桂生 110年7月17日3時48分54秒後之某時 陳桂生以其持用之門號0000000000號手機與劉欉持用門號0000000000號手機聯繫後，劉欉至左列地點，將甲基安非他命1 包（毛重0.4公克）交付陳桂生，並收取2,000元。 ⒈證人陳桂生於警詢、偵訊之證述及指認照片（他卷第222頁正反面、第243頁至第261頁、第264頁至第268頁；偵7229卷第21頁正反面、第22頁至第40頁、第41頁至第45頁）。 ⒉證人陳桂生持用0000000000號行動電話之申請人基本資料1份（他卷第243 頁正反面；偵7229卷第20頁）。 ⒊陳桂生以持用之0000000000號行動電話於110年7月17日3時48分許與被告劉欉持用之0000000000號行動電話之通訊監察譯文（他卷第259頁反面）。 ⒋本院110年6月29日110年度聲監續字第575號通訊監察書及電話附表1份（偵6827卷第32頁正反面）。 ⒌被告劉欉持用0000000000號行動電話之申請人基本資料1份（他卷第185頁）。 ⒍本院110年8月16日110年度聲搜字第384號搜索票1紙（他卷第198頁）。　　 ⒎被告劉欉之雲林縣警察局西螺分局110年8月18日搜索、扣押筆錄暨扣押物品目錄表、扣押物品目錄表及扣押物品收據1份（他卷第199頁至第203頁）。 劉欉犯販賣第二級毒品罪，處有期徒刑參年。扣案之VIVO廠牌手機壹支（含門號0000000000號SIM卡壹張）沒收；未扣案之犯罪所得新臺幣貳仟元沒收之，於全部或一部不能沒收或不宜執行沒收時，追徵其價額。   雲林縣○○鎮○○里○○000號「拱雲宮」旁巷內    39 （起訴書附表一編號53 ） 陳聰寶 110年5月6日20時20分30秒後之某時 陳聰寶委託陳錫柔以其持用之門號0000000000號手機與劉欉持用門號0000000000號手機聯繫後，劉欉至左列地點，將甲基安非他命1 包（約1.4公克）交付陳聰寶，並收取4,000元（起訴書誤載2,000元，逕予更正）。 ⒈證人陳聰寶於警詢、偵訊之證述及指認照片（他卷第119頁至第120頁、第124頁正反面、第176頁至第179頁反面第164頁至第173頁；偵7307卷第55頁至第68頁、第69頁至第72頁反面）。 ⒉證人陳錫柔於警詢、偵訊之證述及指認照片（他卷第119頁至第120頁、第123頁正反面、第130頁至第153頁反面、第156頁至第158頁；偵6453卷第54頁至第56頁；偵7307卷第22頁至第48頁反面、第49頁至第51頁、第52頁至第54頁反面）。 ⒊陳錫柔持用0000000000號行動電話之申請人基本資料（本院卷二第11頁）。  ⒋陳錫柔以0000000000號行動電話於110年5月6日19時23分許至110年5月6日20時20分許間與被告劉欉持用之0000000000號行動電話之通訊監察譯文（他卷第166頁）。 ⒌本院110 年5 月3 日110 年聲監字第223 號通訊監察書及電話附表1 份（偵6827卷第30頁正反面）。 ⒍被告劉欉持用0000000000號行動電話之申請人基本資料1份（他卷第185頁）。 ⒎本院110年8月16日110年度聲搜字第384號搜索票1紙（他卷第198頁）。　　 ⒏被告劉欉之雲林縣警察局西螺分局110年8月18日搜索、扣押筆錄暨扣押物品目錄表、扣押物品目錄表及扣押物品收據1份（他卷第199頁至第203頁）。 ⒐立人醫事檢驗所濫用藥物尿液檢驗報告1份（偵6453卷第109 頁） 　。 劉欉犯販賣第二級毒品罪，處有期徒刑伍年參月。扣案之VIVO廠牌手機壹支（含門號0000000000號SIM卡壹張）沒收；未扣案之犯罪所得新臺幣肆仟元沒收之，於全部或一部不能沒收或不宜執行沒收時，追徵其價額。   雲林縣○○鎮○○里○○000號「拱雲宮」旁巷內    40 （起訴書附表一編號54 ） 陳聰寶 110年5月8日19時59分47秒後之某時 陳聰寶委託陳錫柔以其持用之門號0000000000號手機與劉欉持用門號0000000000號手機聯繫後，劉欉至左列地點，將數量不詳之甲基安非他命交付陳聰寶，並收取2,000元。 ⒈證人陳聰寶於警詢、偵訊之證述及指認照片（他卷第119頁至第120頁、第124頁正反面、第176頁至第179頁反面第164頁至第173頁；偵7307卷第55頁至第68頁、第69頁至第72頁反面）。 ⒉證人陳錫柔於警詢、偵訊之證述及指認照片（他卷第119頁至第120頁、第123頁正反面、第130頁至第153頁反面、第156頁至第158頁；偵6453卷第54頁至第56頁；偵7307卷第22頁至第48頁反面、第49頁至第51頁、第52頁至第54頁反面）。 ⒊陳錫柔持用0000000000號行動電話之申請人基本資料1份（本院卷二第11頁）。   ⒋陳錫柔以0000000000號行動電話於110年5月7日19時36分許至110年5月8日19時59分許間與被告劉欉持用之0000000000號行動電話之通訊監察譯文（他卷第165頁反面至第166頁）。 ⒌本院110 年5 月3 日110 年聲監字第223 號通訊監察書及電話附表1 份（偵6827卷第30頁正反面）。 ⒍被告劉欉持用0000000000號行動電話之申請人基本資料1份（他卷第185頁）。 ⒎本院110年8月16日110年度聲搜字第384號搜索票1紙（他卷第198頁）。　　 ⒏被告劉欉之雲林縣警察局西螺分局110年8月18日搜索、扣押筆錄暨扣押物品目錄表、扣押物品目錄表及扣押物品收據1份（他卷第199頁至第203頁）。 ⒐立人醫事檢驗所濫用藥物尿液檢驗報告1份（偵6453卷第109 頁） 　。 劉欉犯販賣第二級毒品罪，處有期徒刑伍年貳月。扣案之VIVO廠牌手機壹支（含門號0000000000號SIM卡壹張）沒收；未扣案之犯罪所得新臺幣貳仟元沒收之，於全部或一部不能沒收或不宜執行沒收時，追徵其價額。   雲林縣○○鎮○○里○○000號「拱雲宮」旁巷內      41 （起訴書附表一編號55 ） 陳聰寶 110年5月24日18時27分2秒後之某時 陳聰寶委託陳錫柔以其持用之門號0000000000號手機與劉欉持用門號0000000000號手機聯繫後，劉欉至左列地點，將數量不詳之甲基安非他命交付陳聰寶，並收取2,000元。 ⒈證人陳聰寶於警詢、偵訊之證述及指認照片（他卷第119頁至第120頁、第124頁正反面、第176頁至第179頁反面第164頁至第173頁；偵7307卷第55頁至第68頁、第69頁至第72頁反面）。 ⒉證人陳錫柔於警詢、偵訊之證述及指認照片（他卷第119頁至第120頁、第123頁正反面、第130頁至第153頁反面、第156頁至第158頁；偵6453卷第54頁至第56頁；偵7307卷第22頁至第48頁反面、第49頁至第51頁、第52頁至第54頁反面）。 ⒊陳錫柔持用0000000000號行動電話之申請人基本資料1份（本院卷二第11頁）。   ⒋陳錫柔以0000000000號行動電話於110年5月24日17時43分許至110年5月24日18時27分許間與被告劉欉持用之0000000000號行動電話之通訊監察譯文（他卷第165頁正反面）。 ⒌本院110 年5 月3 日110 年聲監字第223 號通訊監察書及電話附表1 份（偵6827卷第30頁正反面）。 ⒍被告劉欉持用0000000000號行動電話之申請人基本資料1份（他卷第185頁）。 ⒎本院110年8月16日110年度聲搜字第384號搜索票1紙（他卷第198頁）。　　 ⒏被告劉欉之雲林縣警察局西螺分局110年8月18日搜索、扣押筆錄暨扣押物品目錄表、扣押物品目錄表及扣押物品收據1份（他卷第199頁至第203頁）。 ⒐立人醫事檢驗所濫用藥物尿液檢驗報告1份（偵6453卷第109 頁） 　。　 劉欉犯販賣第二級毒品罪，處有期徒刑伍年貳月。扣案之VIVO廠牌手機壹支（含門號0000000000號SIM卡壹張）沒收；未扣案之犯罪所得新臺幣貳仟元沒收之，於全部或一部不能沒收或不宜執行沒收時，追徵其價額。   雲林縣○○鎮○○里○○000號「拱雲宮」旁巷內    42 （起訴書附表一編號56 ） 陳聰寶、陳錫柔 110年5月28日20時34分47秒後之某時 陳聰寶、陳錫柔分別以其持用之門號0000000000號及0000000000號手機與劉欉持用門號0000000000號手機聯繫後，劉欉至左列地點，將甲基安非他命1 包（約1.4公克）交付陳聰寶及陳錫柔，並收取4,000元（陳聰寶及陳錫柔各出資2,000元）。 ⒈證人陳聰寶於警詢、偵訊之證述及指認照片（他卷第119頁至第120頁、第124頁正反面、第176頁至第179頁反面第164頁至第173頁；偵7307卷第55頁至第68頁、第69頁至第72頁反面）。 ⒉證人陳錫柔於警詢、偵訊之證述及指認照片（他卷第119頁至第120頁、第123頁正反面、第130頁至第153頁反面、第156頁至第158頁；偵6453卷第54頁至第56頁；偵7307卷第22頁至第48頁反面、第49頁至第51頁、第52頁至第54頁反面）。 ⒊陳錫柔持用0000000000號行動電話之申請人基本資料1份（本院卷二第11頁）。  ⒋陳聰寶持用0000000000號行動電話之申請人基本資料1份（本院卷二第13頁）。 ⒌陳聰寶、陳錫柔以持用之0000000000、0000000000號行動電話於110年5月28日19時47分許至110年5月24日18時27分許間與被告劉欉持用之0000000000號行動電話之通訊監察譯文（他卷第168頁反面）。 ⒍本院110 年5 月3 日110 年聲監字第223 號通訊監察書及電話附表1 份（偵6827卷第30頁正反面）。 ⒎被告劉欉持用0000000000號行動電話之申請人基本資料1份（他卷第185頁）。 ⒏本院110年8月16日110年度聲搜字第384號搜索票1紙（他卷第198頁）。　　 ⒐被告劉欉之雲林縣警察局西螺分局110年8月18日搜索、扣押筆錄暨扣押物品目錄表、扣押物品目錄表及扣押物品收據1份（他卷第199頁至第203頁）。 ⒑立人醫事檢驗所濫用藥物尿液檢驗報告1份（偵6453卷第109 頁） 　。 劉欉犯販賣第二級毒品罪，處有期徒刑伍年參月。扣案之VIVO廠牌手機壹支（含門號0000000000號SIM卡壹張）沒收；未扣案之犯罪所得新臺幣肆仟元沒收之，於全部或一部不能沒收或不宜執行沒收時，追徵其價額。   雲林縣○○鎮○○里○○000號「拱雲宮」旁巷內    43 （起訴書附表一編號57 ） 陳聰寶 110年6月22日9時36分27秒後之某時 陳聰寶委託陳錫柔以其持用之門號0000000000號手機與劉欉持用門號0000000000號手機聯繫後，劉欉至左列地點，將數量不詳之甲基安非他命交付陳聰寶，並收取3,000元。 ⒈證人陳聰寶於警詢、偵訊之證述及指認照片（他卷第119頁至第120頁、第124頁正反面、第176頁至第179頁反面第164頁至第173頁；偵7307卷第55頁至第68頁、第69頁至第72頁反面）。 ⒉證人陳錫柔於警詢、偵訊之證述（他卷第119頁至第120頁、第123頁正反面、第130頁至第153頁反面、第156頁至第158頁；偵6453卷第54頁至第56頁；偵7307卷第22頁至第48頁反面、第49頁至第51頁、第52頁至第54頁反面）。 ⒊陳錫柔持用0000000000號行動電話之申請人基本資料1份（本院卷二第11頁）。   ⒋陳錫柔以0000000000號行動電話於110年6月21日19時33分許至110年6月22日9時36分許間與被告劉欉持用之0000000000號行動電話之通訊監察譯文（他卷第22頁反面至第23頁反面、第166頁正反面；偵7307卷第33頁至第35頁反面）。 ⒌被告劉欉持用0000000000號行動電話之申請人基本資料1份（他卷第185頁）。 ⒍本院110年8月16日110年度聲搜字第384號搜索票1紙（他卷第198頁）。　　 ⒎被告劉欉之雲林縣警察局西螺分局110年8月18日搜索、扣押筆錄暨扣押物品目錄表、扣押物品目錄表及扣押物品收據1份（他卷第199頁至第203頁）。 ⒏立人醫事檢驗所濫用藥物尿液檢驗報告1份（偵6453卷第109 頁） 　。　　 劉欉犯販賣第二級毒品罪，處有期徒刑參年。扣案之VIVO廠牌手機壹支（含門號0000000000號SIM卡壹張）沒收；未扣案之犯罪所得新臺幣參仟元沒收之，於全部或一部不能沒收或不宜執行沒收時，追徵其價額。   雲林縣○○鎮○○里○○000號「拱雲宮」旁巷內    44 （起訴書附表一編號58 ） 陳聰寶 110年6月29日20時18分59秒後之某時 陳聰寶、陳錫柔分別以其持用之門號0000000000號及0000000000號手機與劉欉持用門號0000000000號手機聯繫後，劉欉至左列地點，將甲基安非他命1 包（約1.4公克）交付陳聰寶，並讓陳聰寶賖欠，嗣後陳聰寶再匯款4,000元予劉欉。  ⒈證人陳聰寶於警詢、偵訊之證述及指認照片（他卷第119頁至第120頁、第124頁正反面、第176頁至第179頁反面第164頁至第173頁；偵7307卷第55頁至第68頁、第69頁至第72頁反面）。 ⒉證人陳錫柔於警詢、偵訊之證述及指認照片（他卷第119頁至第120頁、第123頁正反面、第130頁至第153頁反面、第156頁至第158頁；偵6453卷第54頁至第56頁；偵7307卷第22頁至第48頁反面、第49頁至第51頁、第52頁至第54頁反面）。 ⒊陳錫柔持用0000000000號行動電話之申請人基本資料1（本院卷二第11頁）。   ⒋陳聰寶持用0000000000號行動電話之申請人基本資料1份（本院卷二第13頁）。  ⒌陳聰寶、陳錫柔以0000000000、0000000000號行動電話於110年6月29日19時37分許至110年6月29日20時18分許間與被告劉欉持用之0000000000號行動電話之通訊監察譯文（他卷第169頁） ⒍本院110年5月31日110年聲監續字第496號通訊監察書及電話附表1份（偵6827卷31頁正反面）。 ⒎被告劉欉持用0000000000號行動電話之申請人基本資料1份（他卷第185頁）。 ⒏本院110年8月16日110年度聲搜字第384號搜索票1紙（他卷第198頁）。　　 ⒐被告劉欉之雲林縣警察局西螺分局110年8月18日搜索、扣押筆錄暨扣押物品目錄表、扣押物品目錄表及扣押物品收據1份（他卷第199頁至第203頁）。 ⒑立人醫事檢驗所濫用藥物尿液檢驗報告1份（偵6453卷第109 頁） 　。 劉欉犯販賣第二級毒品罪，處有期徒刑參年。扣案之VIVO廠牌手機壹支（含門號0000000000號SIM卡壹張）沒收；未扣案之犯罪所得新臺幣肆仟元沒收之，於全部或一部不能沒收或不宜執行沒收時，追徵其價額。   雲林縣○○鎮○○里○○000號「拱雲宮」旁巷內    45 （起訴書附表一編號59 ） 陳聰寶 110年7月6日20時47分42秒後之某時 陳聰寶委託陳錫柔以其持用之門號0000000000號手機與劉欉持用門號0000000000號手機聯繫後，劉欉至左列地點，將甲基安非他命1 包（約重1.4公克）交付陳聰寶，並收取4,000元。 ⒈證人陳聰寶於警詢、偵訊之證述及指認照片（他卷第119頁至第120頁、第124頁正反面、第176頁至第179頁反面第164頁至第173頁；偵7307卷第55頁至第68頁、第69頁至第72頁反面）。 ⒉證人陳錫柔於警詢、偵訊之證述及指認照片（他卷第119頁至第120頁、第123頁正反面、第130頁至第153頁反面、第156頁至第158頁；偵6453卷第54頁至第56頁；偵7307卷第22頁至第48頁反面、第49頁至第51頁、第52頁至第54頁反面）。 ⒊陳錫柔持用0000000000號行動電話之申請人基本資料1份（本院卷二第11頁）。   ⒋陳錫柔以0000000000號行動電話於110年7月6日20時15分許至110年7月6日20時47分許間與被告劉欉持用之0000000000號行動電話之通訊監察譯文【附表一編號59】（他卷第169頁反面至第170頁）。 ⒌本院110年6月29日110年度聲監續字第575號通訊監察書及電話附表1份（偵6827卷第32頁正反面）。 ⒍被告劉欉持用0000000000號行動電話之申請人基本資料1份（他卷第185頁）。 ⒎本院110年8月16日110年度聲搜字第384號搜索票1紙（他卷第198頁）。　　 ⒏被告劉欉之雲林縣警察局西螺分局110年8月18日搜索、扣押筆錄暨扣押物品目錄表、扣押物品目錄表及扣押物品收據1份（他卷第199頁至第203頁）。 ⒐立人醫事檢驗所濫用藥物尿液檢驗報告1份（偵6453卷第109 頁） 　。 劉欉犯販賣第二級毒品罪，處有期徒刑參年。扣案之VIVO廠牌手機壹支（含門號0000000000號SIM卡壹張）沒收；未扣案之犯罪所得新臺幣肆仟元沒收之，於全部或一部不能沒收或不宜執行沒收時，追徵其價額。   雲林縣○○鎮○○里○○000號「拱雲宮」旁巷內    46 （起訴書附表一編號60 ） 陳聰寶 110年7月19日10時38分2秒後之某時 陳聰寶委託陳錫柔以其持用之門號0000000000號手機與劉欉持用門號0000000000號手機聯繫後，劉欉至左列地點，將甲基安非他命1 包交付陳錫柔，並收取4,000元，嗣後陳錫柔再轉交予陳聰寶。 ⒈證人陳聰寶於警詢、偵訊之證述及指認照片（他卷第119頁至第120頁、第124頁正反面、第176頁至第179頁反面第164頁至第173頁；偵7307卷第55頁至第68頁、第69頁至第72頁反面）。 ⒉證人陳錫柔於警詢、偵訊之證述及指認照片（他卷第119頁至第120頁、第123頁正反面、第130頁至第153頁反面、第156頁至第158頁；偵6453卷第54頁至第56頁；偵7307卷第22頁至第48頁反面、第49頁至第51頁、第52頁至第54頁反面）。 ⒊陳錫柔持用0000000000號行動電話之申請人基本資料1份（本院卷二第11頁）。   ⒋陳錫柔以0000000000號行動電話於110年7月19日9時59分許至110年7月19日10時38分許間與被告劉欉持用之0000000000號行動電話之通訊監察譯文（他卷第171頁正反面）。 ⒌本院110年6月29日110年度聲監續字第575號通訊監察書及電話附表1份（偵6827卷第32頁正反面）。 ⒍被告劉欉持用0000000000號行動電話之申請人基本資料1份（他卷第185頁）。 ⒎本院110年8月16日110年度聲搜字第384號搜索票1紙（他卷第198頁）。　　 ⒏被告劉欉之雲林縣警察局西螺分局110年8月18日搜索、扣押筆錄暨扣押物品目錄表、扣押物品目錄表及扣押物品收據1份（他卷第199頁至第203頁）。 ⒐立人醫事檢驗所濫用藥物尿液檢驗報告1份（偵6453卷第109 頁） 　。 劉欉犯販賣第二級毒品罪，處有期徒刑參年。扣案之VIVO廠牌手機壹支（含門號0000000000號SIM卡壹張）沒收；未扣案之犯罪所得新臺幣肆仟元沒收之，於全部或一部不能沒收或不宜執行沒收時，追徵其價額。   雲林縣虎尾鎮大盤大五金百貨行對面之巷子內    47 （起訴書附表一編號61 ） 陳聰寶 110年7月21日20時14分12秒後之某時 陳聰寶、陳錫柔分別以其持用之門號0000000000號及0000000000號手機與劉欉持用門號0000000000號手機聯繫後，劉欉至左列地點，將甲基安非他命2包交付陳聰寶，並收取8,000元。 ⒈證人陳聰寶於警詢、偵訊之證述及指認照片（他卷第119頁至第120頁、第124頁正反面、第176頁至第179頁反面第164頁至第173頁；偵7307卷第55頁至第68頁、第69頁至第72頁反面）。 ⒉證人陳錫柔於警詢、偵訊之證述及指認照片（他卷第119頁至第120頁、第123頁正反面、第130頁至第153頁反面、第156頁至第158頁；偵6453卷第54頁至第56頁；偵7307卷第22頁至第48頁反面、第49頁至第51頁、第52頁至第54頁反面）。 ⒊陳錫柔持用0000000000號行動電話之申請人基本資料1份（本院卷二第11頁）。   ⒋陳聰寶持用0000000000號行動電話之申請人基本資料1份（本院卷二第13頁）。  ⒌陳聰寶、陳錫柔以0000000000、0000000000號行動電話於110年7月20日18時40分許至110年7月21日20時14分許間與被告劉欉持用之0000000000號行動電話之通訊監察譯文（他卷第172頁反面）。 ⒍本院110年6月29日110年度聲監續字第575號通訊監察書及電話附表1份（偵6827卷第32頁正反面）。 ⒎被告劉欉持用0000000000號行動電話之申請人基本資料1份（他卷第185頁）。 ⒏本院110年8月16日110年度聲搜字第384號搜索票1紙（他卷第198頁）。　　 ⒐被告劉欉之雲林縣警察局西螺分局110年8月18日搜索、扣押筆錄暨扣押物品目錄表、扣押物品目錄表及扣押物品收據1份（他卷第199頁至第203頁）。 ⒑立人醫事檢驗所濫用藥物尿液檢驗報告1份（偵6453卷第109 頁） 　。 劉欉犯販賣第二級毒品罪，處有期徒刑參年貳月。扣案之VIVO廠牌手機壹支（含門號0000000000號SIM卡壹張）沒收；未扣案之犯罪所得新臺幣捌仟元沒收之，於全部或一部不能沒收或不宜執行沒收時，追徵其價額。   雲林縣○○鎮○○里○○000號「拱雲宮」旁巷內    
附表二：
編號 轉讓對象 轉讓時間 、地點 轉讓方式、數量 證據資料 罪名及宣告刑 1 （起訴書附表一編號4 ） 王建平 110年7月28日10時32分23秒後之某時 王建平委託廖春明以其持用之門號0000000000號手機與劉欉持用門號0000000000號手機聯繫後，劉欉至左列地點，無償轉讓數量不詳之甲基安非他命予王建平。 ⒈證人王建平於警詢、偵   訊之證述及指認照片（他卷第48頁至第55頁反面、第108 頁至第110 頁反面、第111 頁正反面；偵6830卷第21頁至第28頁反面）。 ⒉廖春明、王建平以持用之0000000000號行動電話於110 年7 月28日9 時58分許至10時32分許間與被告劉欉持用之0000000000 號行動電話之通訊監察譯文（他卷第53頁）。 ⒊本院110年6月29日110年度聲監續字第575號通訊監察書及電話附表1份（偵6827卷第32頁正反面）。 ⒋被告劉欉持用0000000000號行動電話之申請人基本資料1份（他卷第185頁）。 ⒌本院110年8月16日110年度聲搜字第384號搜索票1紙（他卷第198頁）。　 ⒍被告劉欉之雲林縣警察局西螺分局110年8月18日搜索、扣押筆錄暨扣押物品目錄表、扣押物品目錄表及扣押物品收據1份（他卷第199頁至第203頁）。 劉欉犯藥事法第八十三條第一項之轉讓禁藥罪，處有期徒刑柒月。扣案之VIVO廠牌手機壹支（含門號0000000000號SIM卡壹張）沒收。   雲林縣○○鎮○○里○○000號「拱雲宮」旁巷內    2 （起訴書附表一編號26 ） 陳桂生 110年5月7日20時30分11秒後之某時 陳桂生以其持用之門號0000000000號手機與劉欉持用門號0000000000號手機聯繫後，劉欉至左列地點，無償轉讓甲基安非他命1 包（約毛重0.5公克）予陳桂生。 ⒈證人陳桂生於警詢、偵訊之證述及指認照片（他卷第222頁正反面、第243頁至第261頁、第264頁至第268頁；偵7229卷第21頁正反面、第22頁至第40頁、第41頁至第45頁）。 ⒉證人陳桂生持用0000000000號行動電話之申請人基本資料1份（他卷第243 頁正反面；偵7229卷第20頁）。 ⒊陳桂生以持用之0000000000號行動電話於110年5月7日19時41分許至110年5月7日20時30分許間與被告劉欉持用之0000000000號行動電話之通訊監察譯文（他卷第245頁反面）。 ⒋本院110年5月3日110年聲監字第223號通訊監察書及電話附表1份（偵6827卷第30頁正反面）。 ⒌被告劉欉持用0000000000號行動電話之申請人基本資料1份（他卷第185頁）。 ⒍本院110年8月16日110年度聲搜字第384號搜索票1紙（他卷第198頁）。　　 ⒎被告劉欉之雲林縣警察局西螺分局110年8月18日搜索、扣押筆錄暨扣押物品目錄表、扣押物品目錄表及扣押物品收據1份（他卷第199頁至第203頁）。 劉欉犯藥事法第八十三條第一項之轉讓禁藥罪，處有期徒刑捌月。扣案之VIVO廠牌手機壹支（含門號0000000000號SIM卡壹張）沒收。   雲林縣○○鎮○○里○○000號「拱雲宮」旁巷內    3 （起訴書附表一編號30 ） 陳桂生 110年5月18日16時12分17秒後之某時 陳桂生以其持用之門號0000000000號手機與劉欉持用門號0000000000號手機聯繫後，劉欉至左列地點，無償轉讓數量不詳之甲基安非他命予陳桂生。 ⒈證人陳桂生於警詢、偵訊之證述及指認照片（他卷第222頁正反面、第243頁至第261頁、第264頁至第268頁；偵7229卷第21頁正反面、第22頁至第40頁、第41頁至第45頁）。 ⒉證人陳桂生持用0000000000號行動電話之申請人基本資料1份（他卷第243 頁正反面；偵7229卷第20頁）。 ⒊陳桂生以持用之0000000000號行動電話於110 年5 月18日16時12分許與被告劉欉持用之0000000000號行動電話之通訊監察譯文（他卷第247 頁）。 ⒋本院110年5月3日110年聲監字第223號通訊監察書及電話附表1份（偵6827卷第30頁正反面）。　 ⒌被告劉欉持用0000000000號行動電話之申請人基本資料1份（他卷第185頁）。 ⒍本院110年8月16日110年度聲搜字第384號搜索票1紙（他卷第198頁）。　　 ⒎被告劉欉之雲林縣警察局西螺分局110年8月18日搜索、扣押筆錄暨扣押物品目錄表、扣押物品目錄表及扣押物品收據1份（他卷第199頁至第203頁）。　 劉欉犯藥事法第八十三條第一項之轉讓禁藥罪，處有期徒刑捌月。扣案之VIVO廠牌手機壹支（含門號0000000000號SIM卡壹張）沒收。   雲林縣○○鎮○○里○○000號「拱雲宮」旁巷內    4 （起訴書附表一編號33 ） 陳桂生 110年5月24日20時13分37秒後之某時 陳桂生以其持用之門號0000000000號手機與劉欉持用門號0000000000號手機聯繫後，劉欉至左列地點，無償轉讓甲基安非他命1 包（毛重0.4公克）予陳桂生。 ⒈證人陳桂生於警詢、偵訊之證述及指認照片（他卷第222頁正反面、第243頁至第261頁、第264頁至第268頁；偵7229卷第21頁正反面、第22頁至第40頁、第41頁至第45頁）。 ⒉證人陳桂生持用0000000000號行動電話之申請人基本資料1份（他卷第243 頁正反面；偵7229卷第20頁）。 ⒊陳桂生以持用之0000000000號行動電話於110年5月24日17時8分許至110年5月24日20時13分許間與被告劉欉持用之0000000000號行動電話之通訊監察譯文（他卷第248頁反面至第249頁）。 ⒋本院110年5月3日110年聲監字第223號通訊監察書及電話附表1份（偵6827卷第30頁正反面）。 ⒌被告劉欉持用0000000000號行動電話之申請人基本資料1份（他卷第185頁）。 ⒍本院110年8月16日110年度聲搜字第384號搜索票1紙（他卷第198頁）。　　 ⒎被告劉欉之雲林縣警察局西螺分局110年8月18日搜索、扣押筆錄暨扣押物品目錄表、扣押物品目錄表及扣押物品收據1份（他卷第199頁至第203頁）。 劉欉犯藥事法第八十三條第一項之轉讓禁藥罪，處有期徒刑捌月。扣案之VIVO廠牌手機壹支（含門號0000000000號SIM卡壹張）沒收。   雲林縣虎尾鎮黃昏市場停車場（起訴書誤載為雲林縣○○鎮○○里○○000號「拱雲宮」旁巷內，逕予更正）    5 （起訴書附表一編號34 ） 陳桂生 110年5月27日18時28分23秒後之某時 陳桂生以其持用之門號0000000000號手機與劉欉持用門號0000000000號手機聯繫後，劉欉至左列地點，無償轉讓數量不詳之甲基安非他命予陳桂生。 ⒈證人陳桂生於警詢、偵訊之證述及指認照片（他卷第222頁正反面、第243頁至第261頁、第264頁至第268頁；偵7229卷第21頁正反面、第22頁至第40頁、第41頁至第45頁）。 ⒉證人陳桂生持用0000000000號行動電話之申請人基本資料1份（他卷第243 頁正反面；偵7229卷第20頁）。 ⒊陳桂生以持用之0000000000號行動電話於110年5月27日18時10分許至110年5月27日18時28分許間與被告劉欉持用之0000000000號行動電話之通訊監察譯文（他卷第249頁反面）。 ⒋本院110年5月3日110年聲監字第223號通訊監察書及電話附表1份（偵6827卷第30頁正反面）。 ⒌被告劉欉持用0000000000號行動電話之申請人基本資料1份（他卷第185頁）。 ⒍本院110年8月16日110年度聲搜字第384號搜索票1紙（他卷第198頁）。　　 ⒎被告劉欉之雲林縣警察局西螺分局110年8月18日搜索、扣押筆錄暨扣押物品目錄表、扣押物品目錄表及扣押物品收據1份（他卷第199頁至第203頁）。 劉欉犯藥事法第八十三條第一項之轉讓禁藥罪，處有期徒刑捌月。扣案之VIVO廠牌手機壹支（含門號0000000000號SIM卡壹張）沒收。   雲林縣○○鎮○○里○○000號「拱雲宮」旁巷內    6 （起訴書附表一編號35 ） 陳桂生 110年5月28日17時45分57秒後之某時 陳桂生以其持用之門號0000000000號手機與劉欉持用門號0000000000號手機聯繫後，劉欉至左列地點，無償轉讓數量不詳之甲基安非他命予陳桂生。 ⒈證人陳桂生於警詢、偵訊之證述及指認照片（他卷第222頁正反面、第243頁至第261頁、第264頁至第268頁；偵7229卷第21頁正反面、第22頁至第40頁、第41頁至第45頁）。 ⒉證人陳桂生持用0000000000號行動電話之申請人基本資料1份（他卷第243 頁正反面；偵7229卷第20頁）。 ⒊陳桂生以持用之0000000000號行動電話於110年5月28日14時32分許至110年5月28日17時45分許間與被告劉欉持用之0000000000號行動電話之通訊監察譯文（他卷第250頁）。 ⒋本院110年5月3日110年聲監字第223號通訊監察書及電話附表1份（偵6827卷第30頁正反面）。 ⒌被告劉欉持用0000000000號行動電話之申請人基本資料1份（他卷第185頁）。 ⒍本院110年8月16日110年度聲搜字第384號搜索票1紙（他卷第198頁）。　　 ⒎被告劉欉之雲林縣警察局西螺分局110年8月18日搜索、扣押筆錄暨扣押物品目錄表、扣押物品目錄表及扣押物品收據1份（他卷第199頁至第203頁）。 劉欉犯藥事法第八十三條第一項之轉讓禁藥罪，處有期徒刑捌月。扣案之VIVO廠牌手機壹支（含門號0000000000號SIM卡壹張）沒收。   雲林縣○○鎮○○里○○000號「拱雲宮」旁巷內    7 （起訴書附表一編號38 ） 陳桂生 110年6月9日20時10分45秒後之某時 陳桂生以其持用之門號0000000000號手機與劉欉持用門號0000000000號手機聯繫後，劉欉至左列地點，無償轉讓數量不詳之甲基安非他命予陳桂生。 ⒈證人陳桂生於警詢、偵訊之證述及指認照片（他卷第222頁正反面、第243頁至第261頁、第264頁至第268頁；偵7229卷第21頁正反面、第22頁至第40頁、第41頁至第45頁）。 ⒉證人陳桂生持用0000000000號行動電話之申請人基本資料1份（他卷第243 頁正反面；偵7229卷第20頁）。 ⒊陳桂生以持用之0000000000號行動電話於110年6月9日19時39分許至110年6月9日20時10分許間與被告劉欉持用之0000000000號行動電話之通訊監察譯文（他卷第251頁正反面）。 ⒋本院110年5月31日110年聲監續字第496號通訊監察書及電話附表1份（偵6827卷31頁正反面）。 ⒌被告劉欉持用0000000000號行動電話之申請人基本資料1份（他卷第185頁）。 ⒍本院110年8月16日110年度聲搜字第384號搜索票1紙（他卷第198頁）。　　 ⒎被告劉欉之雲林縣警察局西螺分局110年8月18日搜索、扣押筆錄暨扣押物品目錄表、扣押物品目錄表及扣押物品收據1份（他卷第199頁至第203頁）。 劉欉犯藥事法第八十三條第一項之轉讓禁藥罪，處有期徒刑捌月。扣案之VIVO廠牌手機壹支（含門號0000000000號SIM卡壹張）沒收。   雲林縣○○鎮○○里○○000號「拱雲宮」旁巷內    8 （起訴書附表一編號40 ） 陳桂生 110年6月14日16時29分51秒後之某時 陳桂生以其持用之門號0000000000號手機與劉欉持用門號0000000000號手機聯繫後，劉欉至左列地點，無償轉讓數量不詳之甲基安非他命予陳桂生。 ⒈證人陳桂生於警詢、偵訊之證述及指認照片（他卷第222頁正反面、第243頁至第261頁、第264頁至第268頁；偵7229卷第21頁正反面、第22頁至第40頁、第41頁至第45頁）。 ⒉證人陳桂生持用0000000000號行動電話之申請人基本資料1份（他卷第243 頁正反面；偵7229卷第20頁）。 ⒊陳桂生以持用之0000000000號行動電話於110年6月14日11時46分許至110年6月14日16時29分許間與被告劉欉持用之0000000000號行動電話之通訊監察譯文（他卷第252頁反面）。 ⒋本院110年5月31日110年聲監續字第496號通訊監察書及電話附表1份（偵6827卷31頁正反面）。 ⒌被告劉欉持用0000000000號行動電話之申請人基本資料1份（他卷第185頁）。 ⒍本院110年8月16日110年度聲搜字第384號搜索票1紙（他卷第198頁）。　　 ⒎被告劉欉之雲林縣警察局西螺分局110年8月18日搜索、扣押筆錄暨扣押物品目錄表、扣押物品目錄表及扣押物品收據1份（他卷第199頁至第203頁）。 劉欉犯藥事法第八十三條第一項之轉讓禁藥罪，處有期徒刑捌月。扣案之VIVO廠牌手機壹支（含門號0000000000號SIM卡壹張）沒收。   雲林縣○○鎮○○里○○000號「拱雲宮」旁巷內    9 （起訴書附表一編號41 ） 陳桂生 110年6月16日17時15分48秒後之某時 陳桂生以其持用之門號0000000000號手機與劉欉持用門號0000000000號手機聯繫後，劉欉至左列地點，無償轉讓數量不詳之甲基安非他命予陳桂生。 ⒈證人陳桂生於警詢、偵訊之證述及指認照片（他卷第222頁正反面、第243頁至第261頁、第264頁至第268頁；偵7229卷第21頁正反面、第22頁至第40頁、第41頁至第45頁）。 ⒉證人陳桂生持用0000000000號行動電話之申請人基本資料1份（他卷第243 頁正反面；偵7229卷第20頁）。 ⒊陳桂生以持用之0000000000號行動電話於110年6月16日17時15分許與被告劉欉持用之0000000000號行動電話之通訊監察譯文（他卷第252頁反面至第253頁）。 ⒋本院110年5月31日110年聲監續字第496號通訊監察書及電話附表1份（偵6827卷31頁正反面）。 ⒌被告劉欉持用0000000000號行動電話之申請人基本資料1份（他卷第185頁）。 ⒍本院110年8月16日110年度聲搜字第384號搜索票1紙（他卷第198頁）。　　 ⒎被告劉欉之雲林縣警察局西螺分局110年8月18日搜索、扣押筆錄暨扣押物品目錄表、扣押物品目錄表及扣押物品收據1份（他卷第199頁至第203頁）。 劉欉犯藥事法第八十三條第一項之轉讓禁藥罪，處有期徒刑捌月。扣案之VIVO廠牌手機壹支（含門號0000000000號SIM卡壹張）沒收。   雲林縣○○鎮○○里○○000號「拱雲宮」旁巷內    10 （起訴書附表一編號42 ） 陳桂生 110年6月17日11時12分47秒後之某時 陳桂生以其持用之門號0000000000號手機與劉欉持用門號0000000000號手機聯繫後，劉欉至左列地點，無償轉讓數量不詳之甲基安非他命予陳桂生。 ⒈證人陳桂生於警詢、偵訊之證述及指認照片（他卷第222頁正反面、第243頁至第261頁、第264頁至第268頁；偵7229卷第21頁正反面、第22頁至第40頁、第41頁至第45頁）。 ⒉證人陳桂生持用0000000000號行動電話之申請人基本資料1份（他卷第243 頁正反面；偵7229卷第20頁）。 ⒊陳桂生以持用之0000000000號行動電話於110年6月17日10時55分許至110年6月17日11時12分許間與被告劉欉持用之0000000000號行動電話之通訊監察譯文（他卷第253頁）。 ⒋本院110年5月31日110年聲監續字第496號通訊監察書及電話附表1份（偵6827卷31頁正反面）。 ⒌被告劉欉持用0000000000號行動電話之申請人基本資料1份（他卷第185頁）。 ⒍本院110年8月16日110年度聲搜字第384號搜索票1紙（他卷第198頁）。　　 ⒎被告劉欉之雲林縣警察局西螺分局110年8月18日搜索、扣押筆錄暨扣押物品目錄表、扣押物品目錄表及扣押物品收據1份（他卷第199頁至第203頁）。 劉欉犯藥事法第八十三條第一項之轉讓禁藥罪，處有期徒刑捌月。扣案之VIVO廠牌手機壹支（含門號0000000000號SIM卡壹張）沒收。   雲林縣○○鎮○○里○○000號「拱雲宮」旁巷內    11 （起訴書附表一編號44 ） 陳桂生 110年6月28日21時33分56秒後之某時 陳桂生以其持用之門號0000000000號手機與劉欉持用門號0000000000號手機聯繫後，劉欉至左列地點，無償轉讓甲基安非他命1 包（毛重0.5克）予陳桂生。 ⒈證人陳桂生於警詢、偵訊之證述及指認照片（他卷第222頁正反面、第243頁至第261頁、第264頁至第268頁；偵7229卷第21頁正反面、第22頁至第40頁、第41頁至第45頁）。 ⒉證人陳桂生持用0000000000號行動電話之申請人基本資料1份（他卷第243 頁正反面；偵7229卷第20頁）。 ⒊陳桂生以持用之0000000000號行動電話於110年6月28日21時12分許至110年6月28日21時33分許間與被告劉欉持用之0000000000號行動電話之通訊監察譯文（他卷第255頁）。 ⒋本院110年5月31日110年聲監續字第496號通訊監察書及電話附表1份（偵6827卷31頁正反面）。 ⒌被告劉欉持用0000000000號行動電話之申請人基本資料1份（他卷第185頁）。 ⒍本院110年8月16日110年度聲搜字第384號搜索票1紙（他卷第198頁）。　　 ⒎被告劉欉之雲林縣警察局西螺分局110年8月18日搜索、扣押筆錄暨扣押物品目錄表、扣押物品目錄表及扣押物品收據1份（他卷第199頁至第203頁）。 劉欉犯藥事法第八十三條第一項之轉讓禁藥罪，處有期徒刑柒月。扣案之VIVO廠牌手機壹支（含門號0000000000號SIM卡壹張）沒收。   雲林縣○○鎮○○里○○000號「拱雲宮」旁巷內    12 （起訴書附表一編號47 ） 陳桂生 110年7月9日19時48分9秒後之某時 陳桂生以其持用之門號0000000000號手機與劉欉持用門號0000000000號手機聯繫後，劉欉至左列地點，無償轉讓甲基安非他命1包（毛重0.5公克）予陳桂生。 ⒈證人陳桂生於警詢、偵訊之證述及指認照片（他卷第222頁正反面、第243頁至第261頁、第264頁至第268頁；偵7229卷第21頁正反面、第22頁至第40頁、第41頁至第45頁）。 ⒉證人陳桂生持用0000000000號行動電話之申請人基本資料1份（他卷第243 頁正反面；偵7229卷第20頁）。 ⒊陳桂生以持用之0000000000號行動電話於110年7月9日19時38分許至110年7月9日19時48分許與被告劉欉持用之0000000000號行動電話之通訊監察譯文（他卷第257頁）。 ⒋本院110年6月29日110年度聲監續字第575號通訊監察書及電話附表1份（偵6827卷第32頁正反面）。 ⒌被告劉欉持用0000000000號行動電話之申請人基本資料1份（他卷第185頁）。 ⒍本院110年8月16日110年度聲搜字第384號搜索票1紙（他卷第198頁）。　　 ⒎被告劉欉之雲林縣警察局西螺分局110年8月18日搜索、扣押筆錄暨扣押物品目錄表、扣押物品目錄表及扣押物品收據1份（他卷第199頁至第203頁）。 劉欉犯藥事法第八十三條第一項之轉讓禁藥罪，處有期徒刑柒月。扣案之VIVO廠牌手機壹支（含門號0000000000號SIM卡壹張）沒收。   雲林縣○○鎮○○里○○000號「拱雲宮」旁巷內    13 （起訴書附表一編號48 ） 陳桂生 110年7月10日19時38分35秒後之某時 陳桂生以其持用之門號0000000000號手機與劉欉持用門號0000000000號手機聯繫後，劉欉至左列地點，無償轉讓甲基安非他命1小包（毛重0.5公克）予陳桂生。 ⒈證人陳桂生於警詢、偵訊之證述及指認照片（他卷第222頁正反面、第243頁至第261頁、第264頁至第268頁；偵7229卷第21頁正反面、第22頁至第40頁、第41頁至第45頁）。 ⒉證人陳桂生持用0000000000號行動電話之申請人基本資料1份（他卷第243 頁正反面；偵7229卷第20頁）。 ⒊陳桂生以持用之0000000000號行動電話於110年7月10日19時31分許至110年7月10日19時48分許與被告劉欉持用之0000000000號行動電話之通訊監察譯文（他卷第257頁反面）。 ⒋本院110年6月29日110年度聲監續字第575號通訊監察書及電話附表1份（偵6827卷第32頁正反面）。 ⒌被告劉欉持用0000000000號行動電話之申請人基本資料1份（他卷第185頁）。 ⒍本院110年8月16日110年度聲搜字第384號搜索票1紙（他卷第198頁）。　　 ⒎被告劉欉之雲林縣警察局西螺分局110年8月18日搜索、扣押筆錄暨扣押物品目錄表、扣押物品目錄表及扣押物品收據1份（他卷第199頁至第203頁）。 劉欉犯藥事法第八十三條第一項之轉讓禁藥罪，處有期徒刑柒月。扣案之VIVO廠牌手機壹支（含門號0000000000號SIM卡壹張）沒收。   雲林縣○○鎮○○里○○000號「拱雲宮」旁巷內    14 （起訴書附表一編號52 ） 陳桂生 110年7月17日21時6分50秒後之某時 陳桂生以其持用之門號0000000000號手機與劉欉持用門號0000000000號手機聯繫後，劉欉至左列地點，將甲基安非他命1 包交付陳桂生，並拒絕收受陳桂生欲交付之價款，以此方式無償轉讓。 ⒈證人陳桂生於警詢、偵訊之證述及指認照片（他卷第222頁正反面、第243頁至第261頁、第264頁至第268頁；偵7229卷第21頁正反面、第22頁至第40頁、第41頁至第45頁）。 ⒉證人陳桂生持用0000000000號行動電話之申請人基本資料1份（他卷第243 頁正反面；偵7229卷第20頁）。 ⒊陳桂生以持用之0000000000號行動電話於110年7月17日19時38分許至110年7月17日21時6分許與被告劉欉持用之0000000000號行動電話之通訊監察譯文（他卷第259頁反面至第260頁）。 ⒋本院110年6月29日110年度聲監續字第575號通訊監察書及電話附表1份（偵6827卷第32頁正反面）。 ⒌被告劉欉持用0000000000號行動電話之申請人基本資料1份（他卷第185頁）。 ⒍本院110年8月16日110年度聲搜字第384號搜索票1紙（他卷第198頁）。　　 ⒎被告劉欉之雲林縣警察局西螺分局110年8月18日搜索、扣押筆錄暨扣押物品目錄表、扣押物品目錄表及扣押物品收據1份（他卷第199頁至第203頁）。 劉欉犯藥事法第八十三條第一項之轉讓禁藥罪，處有期徒刑柒月。扣案之VIVO廠牌手機壹支（含門號0000000000號SIM卡壹張）沒收。   雲林縣○○鎮○○里○○000號「拱雲宮」旁巷內    15 （起訴書附表一編號54 ） 陳錫柔 110年5月8日19時59分47秒後之某時 陳聰寶委託陳錫柔以其持用之門號0000000000號手機與劉欉持用門號0000000000號手機聯繫後，劉欉至左列地點無償轉讓數量不詳之甲基安非他命予陳錫柔（由陳聰寶收受後再轉交陳錫柔）。 ⒈證人陳聰寶於警詢、偵訊之證述及指認照片（他卷第119頁至第120頁、第124頁正反面、第176頁至第179頁反面第164頁至第173頁；偵7307卷第55頁至第68頁、第69頁至第72頁反面）。 ⒉證人陳錫柔於警詢、偵訊之證述及指認照片（他卷第119頁至第120頁、第123頁正反面、第130頁至第153頁反面、第156頁至第158頁；偵6453卷第54頁至第56頁；偵7307卷第22頁至第48頁反面、第49頁至第51頁、第52頁至第54頁反面）。 ⒊陳錫柔持用0000000000號行動電話之申請人基本資料（本院卷二第11頁）。 ⒋陳錫柔以0000000000號行動電話於110年5月7日19時36分許至110年5月8日19時59分許間與被告劉欉持用之0000000000號行動電話之通訊監察譯文（他卷第165頁反面至第166頁）。 ⒌本院110 年5 月3 日110 年聲監字第223 號通訊監察書及電話附表1 份（偵6827卷第30頁正反面）。 ⒍被告劉欉持用0000000000號行動電話之申請人基本資料1份（他卷第185頁）。 ⒎本院110年8月16日110年度聲搜字第384號搜索票1紙（他卷第198頁）。　　 ⒏被告劉欉之雲林縣警察局西螺分局110年8月18日搜索、扣押筆錄暨扣押物品目錄表、扣押物品目錄表及扣押物品收據1份（他卷第199頁至第203頁）。 ⒐立人醫事檢驗所濫用藥物尿液檢驗報告1份（偵6453卷第109 頁） 　。 劉欉犯藥事法第八十三條第一項之轉讓禁藥罪，處有期徒刑捌月。扣案之VIVO廠牌手機壹支（含門號0000000000號SIM卡壹張）沒收。